---
title: "Build Logistic Regression Model_2"
author: "Rolando"
date: "3/27/2020"
output: 
  html_document :
    toc : TRUE
    toc_depth : 2
    toc_float :
      collapsed : TRUE
      smooth_scroll : TRUE
    number_selection : TRUE 
    code_folding : hide
---

# 重大改變

1. 對於IPO 與AllVariables 變數，將標準化與未標準化後的資料分別丟入。
2. 新增 **VIFToChooseVars** function，在丟入Logistic 之後，Step之前先以 VIFToChooseVars 將VIF過大的變數挑掉，挑完後再丟入Step中跑，發現顯著結果有變。
3. 在使用所有變數丟入模型後，發現未經標準化的資料跑出之模型AUC較有標準化後的資料低。

```{r setup, include=FALSE}
knitr::opts_chunk$set(echo = TRUE)
knitr::opts_knit$set(root.dir = "C:/Users/USER/Desktop/FightForMasterOfDegree")
```

```{r echo = FALSE, include = FALSE, message = FALSE}
library(tidyverse)
library(ggplot2)
library(stringr)
library(readxl)
library(lubridate)
library(PerformanceAnalytics)
library(ggrepel)
library(data.table)
library(knitr)
library(plyr)
# library(rmdWidgets)
library(kableExtra)
library(formattable)
library(dplyr)

library(rpart)
library(rpart.plot)
library(randomForest)
library(randomForestExplainer)
library(purrr)
library(ROCR)
library(corrplot)
library(DescTools) # Print the R squared in Glm
library(car) # Vif 共線性檢驗
library(caret)
library(e1071)
library(ranger)
library(lattice)
library(DMwR) # SMOTE
library(ROSE) # ROSE 模擬數據
library(pROC)


```

```{r SomeFunction, echo = FALSE, include = FALSE, message = FALSE}
## 利用VIF挑選變數，挑掉VIF過大的變數，第一個引數為Data 第二個為 VIF挑選閥值


VIFToChooseVars <- function(DataName, VIFLevel){

  repeat{
 
    Model <- glm(IPOFail ~ ., 
                 data = DataName,
                 family = binomial(link = logit))
    
    VIF_0 <- car::vif(Model) %>%
      data.frame()

    VIF <- VIF_0 %>%
      mutate(., VariablesName = row.names(VIF_0)) %>%
      dplyr::rename(., "GVIF" = ".") %>%
      setDT() %>%
      .[, .SD, .SDcols = c("VariablesName", "GVIF")] %>%
      .[order(-GVIF)] %>%
      .[GVIF >= VIFLevel]
    
    # VIF <- car::vif(Model) %>%
    #   data.frame() %>% 
    #   mutate(., VariablesName = row.names(.)) %>%
    #   setDT() %>%
    #   .[, .SD, .SDcols = c("VariablesName", "GVIF")] %>%
    #   .[order(-GVIF)] %>%
    #   .[GVIF >= VIFLevel]
    
    if(nrow(VIF) == 0) break
    
    # Condition = nrow(VIF)
    
    VarToDelect <- VIF$VariablesName[1]
    
    DataName <- DataName %>% 
      setDT() %>% 
      .[, .SD, .SDcols = -c(VarToDelect)]

  }
  
  VIF_Final_0 <- car::vif(Model) %>%
    data.frame()

  VIF_Final <- VIF_Final_0 %>%
    mutate(., VariablesName = row.names(VIF_Final_0)) %>%
    dplyr::rename(., "GVIF" = ".") %>%
    setDT() %>%
    .[, .SD, .SDcols = c("VariablesName", "GVIF")] %>%
    .[order(-GVIF)]
  
  # VIF_Final <- car::vif(Model) %>%
  #     data.frame() %>% 
  #     mutate(., VariablesName = row.names(.)) %>%
  #     setDT() %>%
  #     .[, .SD, .SDcols = c("VariablesName", "GVIF")] %>%
  #     .[order(-GVIF)] %>%
  #     .[GVIF >= VIFLevel]
  
  return(VIF_Final)
}


# VIF_AllVars_Nor <- VIFToChooseVars(TrainingData_AllVariable_Nor, 5)


```


## Final Data 

* 共有三份Data，分別為 **FinalData_IPO, FinalData_FS, FinalData_ROTCTrading**

* 更改過的變數如下：

1. 平均中籤率 : 原本根據 **申購積極性對新上市公司股票績效的影響 (王朝仕、陳振遠 2008，管理學報)**，是利用 log (1/中籤率) 作為積極性的代理變數，但由於data中的資料有公司的中籤率為0，無法使用此方式計算， 因此直接以平均中籤率作為積極性的代理變數。

2. LogMarketValueOnIPODay : 將 Market Value 取 log。

3. HoldingDecreaseToUnderWrittenShares(%) : 改以承銷量作為分母計算。

4. Dividend_Dummy、NegativeNetIncome : 新增此兩變數代表是否發放股利或是否有負的NI (IPO前最後一季財報。)

5. SD_Return250DaysAfterIPO : 計算IPO後250個交易日之報酬率標準差。

6. SD_MarketModelResidual : 計算IPO後250個交易日之四因子模型殘差，代表公司的獨有風險。

7. 新增 HoldingDiff_Dummy 變數，1代表公司IPO前三個月 淨買量總和 > 淨賣量總和。

```{r echo = TRUE}
load("Data/FinalData_IPO.RData")
load("Data/FinalData_FS.RData")
load("Data/FinalData_ROTCTrading.RData")

FinalData_Basic <- FinalData_FS %>% 
  .[, .SD, .SDcols = c(1:8)]

FinalData_FS <- FinalData_FS %>% 
  .[, .SD, .SDcols = -c(2:8)]

JoinList <- list(FinalData_FS, FinalData_IPO, FinalData_ROTCTrading)

FinalDataWithAllVariable <- plyr::join_all(JoinList, by = "Firms", type = 'left', match = "all") %>% 
  setDT() %>% 
  dplyr::select(., "Firms", "IPOFail", everything())

# 顯示出 FinalData_IPO 所有結果，並以滾動捲軸呈現
FinalData_IPO %>%
  dplyr::select(everything()) %>%
  kable("html", escape = F, align = "l") %>%
  kable_styling("hover", full_width = T) %>% 
  scroll_box(width = "800px", height = "500px")

# 顯示出 FinalData_FS 所有結果，並以滾動捲軸呈現
FinalData_FS %>%
  dplyr::select(everything()) %>%
  kable("html", escape = F, align = "l") %>%
  kable_styling("hover", full_width = T) %>% 
  scroll_box(width = "800px", height = "500px")

# 顯示出 FinalData_ROTCTrading 所有結果，並以滾動捲軸呈現
FinalData_ROTCTrading %>%
  dplyr::select(everything()) %>%
  kable("html", escape = F, align = "l") %>%
  kable_styling("hover", full_width = T) %>% 
  scroll_box(width = "800px", height = "500px")

```

## 相關係數檢驗

* 透過 **corrplot** print 出所有變數的相關係數矩陣，另外透過 GetHighCorr_Result 設定需導入的資料集以及想要得相關係數等級，即可製作出高相關係數資料表。

* 使用 GetHighCorr_Result時，需先確保所有變數均為要判別相關係數使用，不可有不需計算的變數，EX: 公司簡稱。

* 計算各變數間的相關係數，並挑出相關係數高於0.75的變數。

1. SD_MarketModelResidual、SD_Return250DaysAfterIPO 除了互相具有高度相關外(99.7 %)，也各自與 FirstDayReturn(%) 有非常高度的相關( 96% )。

2. ZeroTradingDaysRatio 與 ZeroReturnDaysRatio 具有非常高度的相關 (97.36%)，但卻沒有與AmihudRatio 有高度相關的關係。

3. NumIPO 與 EWU 分別以IPO前四季之IPO數量與平均Underpricingy做Benchmark來代表IPO發行冷熱季，但從相關係數中並沒有看到有高度相關之結果。

* 變數調整：

1. 由下表可以得知，**SD_MarketModelResidual、SD_Return250DaysAfterIPO、FirstDayReturn** 關連性極高，但還是選擇先將三者都丟入模型，並於最後檢測VIF看是否需要刪除。

2. **ZeroReturnDaysRatio，ZeroTradingDaysRatio** 最終選擇ZeroTradingDaysRatio。

3. **OtherIPOInitialReturn、OtherIPOFirstDayReturn** 最終選擇OtherIPOInitialReturn。

4. **研究發展費用率_ToMarket、營業費用率_ToMarket**，雖然相關係數到82%，但還是選擇先將二者都丟入模型，並於最後檢測VIF看是否需要刪除。

5. **"承銷價格(元)、承銷金額.千元、總承銷股數.千股.** 由於上市日市值.百萬元可由其他兩者推出，因此選擇刪除 上市日市值.百萬元。

6. **Dividend_Dummy、股利支付率_ToMarket**，雖然相關係數到77%，但還是選擇先將二者都丟入模型，並於最後檢測VIF看是否需要刪除。

* 需刪除變數：

1. ZeroReturnDaysRatio

2. OtherIPOFirstDayReturn

3. 承銷金額.千元

```{r 相關係數檢驗, echo = TRUE}

GetHighCorr_Result <- function(Data, CorrLevel){
  
  ## 建立相關係數Data
  CorrData <- cor(Data) %>% 
    as.data.table() %>% 
    .[, Variable := names(Data)] %>% 
    dplyr::select(., "Variable", everything())
  
  ## Function 用於找出每一個變數的高相關係數關係變數
  GetHighCorr <- function(Variable_Name){
  
  Data <- CorrData %>% 
    .[, .SD, .SDcols = c("Variable", Variable_Name)] %>% 
    .[abs(get(Variable_Name))>= CorrLevel] %>% 
    .[, Variable2 := names(.)[2]] %>% 
    setnames(., Variable_Name, "Corr") %>% 
    .[, .SD, .SDcols = c("Variable", "Variable2", "Corr")]
  
  return(Data)
    
  }
  
  ## 利用迴圈針對每一個變數找到高相關係數關係並疊合
  HighCorr_UnClean <- NULL
  for (i in names(CorrData)[-1]) {
    
    Data <- GetHighCorr(i)
    
    if (nrow(Data) == 1) next
    
    HighCorr_UnClean <- rbind(HighCorr_UnClean, Data) %>% 
      setDT() %>% 
      .[Corr != 1]
  }
  
  ## 去掉重複值
  HighCorr <- HighCorr_UnClean %>% 
  .[order(-Corr)] %>% 
  .[, head(.SD, 1), by = "Corr"] %>% 
  .[, .SD, .SDcols = c("Variable", "Variable2", "Corr")]
  
  return(HighCorr)
  
}

HighCorr_AllVariable <- FinalDataWithAllVariable %>%
  .[, -c(1, 2)] %>% 
  GetHighCorr_Result(., 0.7)

HighCorr_AllVariable %>% 
  kable(., caption = "HighCorr_AllVariable", align = "l") %>% 
  kable_styling(full_width = TRUE)

```

## Remove the Variables (High Corr)

* Remove the variable which have high corr with others.

* 以 **Data_AllVariable** 作為最終data，得以導入Model中。

* 以 **Data_IPO** 作為尚未考慮興櫃期間變數的資料集。

```{r RemoveTheVariables(High Corr), echo = TRUE}
FactorCols_FS <- c("Dividend_Dummy", "NegativeNetIncome")
Data_FS <- FinalData_FS %>% 
  .[, (FactorCols_FS):= lapply(.SD, factor), .SDcols = FactorCols_FS]

FactorCols_IPO <- c("IPOFail", "Market", "ElectricOrNot", "Big4Natl", 
                    "NumIPOSign", "VCBack")
Data_IPO <- FinalData_IPO %>% 
  .[, .SD, .SDcols = -c("OtherIPOFirstDayReturn", "UnderwrittenAmount_1000")] %>% 
  .[, (FactorCols_IPO):= lapply(.SD, factor), .SDcols = FactorCols_IPO]

Data_ROTCTrading <- FinalData_ROTCTrading %>% 
  .[, .SD, .SDcols = -c("ZeroReturnDaysRatio")]

## 建立包含所有變數的data
JoinList2 <- list(Data_FS, Data_IPO, Data_ROTCTrading)

Data_AllVariable <- plyr::join_all(JoinList2, by = "Firms", type = 'left', match = "all") %>% 
  setDT() %>% 
  dplyr::select(., "Firms", "IPOFail", everything())

## 建立僅包含興櫃變數的data 
DataWithIPOFail <- Data_IPO %>% 
  .[, .SD, .SDcols = c("Firms", "IPOFail")]

JoinList3 <- list(DataWithIPOFail, Data_FS, Data_ROTCTrading)

Data_ROTC <- plyr::join_all(JoinList3, by = "Firms", type = 'left', match = "all") %>% 
  setDT() %>% 
  dplyr::select(., "Firms", "IPOFail", everything())

# save(Data_AllVariable, file = "Data/Data_AllVariable.RData")

```

## Normalization 

* 利用 NormalizeFunciton 抓出非factor的變數並進行標準化。

* 製作 Data_AllVariable_Nor、Data_IPO_Nor 作為已經標準化後的資料，並分成僅有IPO資料以及加入FS、ROTCTrading 的AllVariables資料。

```{r Normalization, echo = TRUE}
NormalizeFunciton <- function(Data){
  
  NeedToNormalize <- Filter(is.factor, Data) %>% names()

  ## 以常態標準化方式將所有變數進行 標準化
  Data_Nor <- Data %>% 
    .[, .SD, .SDcols = -c("Firms", NeedToNormalize)] %>% 
    scale(.) %>% 
    as.data.table() %>% 
    cbind(., Data %>% 
    .[, .SD, .SDcols = c("Firms", NeedToNormalize)]) %>% 
    dplyr::select(., "Firms", "IPOFail", everything())
  
  return(Data_Nor)
}

Data_AllVariable_Nor <- NormalizeFunciton(Data_AllVariable)

Data_IPO_Nor <- NormalizeFunciton(Data_IPO)

Data_ROTC_Nor <- NormalizeFunciton(Data_ROTC)

## 滾動捲軸顯示 Data_AllVariable_Nor
Data_AllVariable_Nor %>%
  dplyr::select(everything()) %>%
  kable("html", escape = F, align = "l") %>%
  kable_styling("hover", full_width = T) %>% 
  scroll_box(width = "800px", height = "500px")

```

## Get Training Data And Testing Data

* 導入需要的資料，

1. 設定 TrainingOrTest 引數，若 TrainingOrTest == 1，則回傳Training Data， 若為 0，則回傳 Testing Data。
2. 設定 SampleLevel，決定要分多少比例的資料去Training，若設定為0.7，代表分出7成的資料進TrainingData。

```{r TrainAndTest, echo = TRUE}

GetTrainingAndTestingData <- function(Data, SampleLevel, TrainingOrTest, SeedNumber){
  
  ## Seperate the y to One and Zero
  Input_Ones <- Data %>% 
    .[IPOFail == 1]
  Input_Zeros <- Data %>% 
    .[IPOFail == 0]
 
  ## 挑選資料
  set.seed(SeedNumber)
  Input_Ones_Training_Row <- sample(1:nrow(Input_Ones), 
                                    SampleLevel*nrow(Input_Ones))
  Input_Zeros_Training_Row <- sample(1:nrow(Input_Zeros), 
                                     SampleLevel*nrow(Input_Zeros))
  
  ## 建立 Training Data
  Training_Ones <- Input_Ones[Input_Ones_Training_Row,]
  Training_Zeros <- Input_Zeros[Input_Zeros_Training_Row,]
  
  TrainingData <- rbind(Training_Ones, Training_Zeros) %>% 
    merTools:::shuffle()
  
  # 產生測試資料集
  Test_Ones <- Input_Ones[-Input_Ones_Training_Row,]
  Test_Zeros <- Input_Zeros[-Input_Zeros_Training_Row,]
  
  TestData <- rbind(Test_Ones, Test_Zeros) %>% 
    merTools:::shuffle()
  
  if (TrainingOrTest == 1) {
    
    return(TrainingData)
    
  }else{
    
    return(TestData)
    
  }
}

```

## Logistic Regression IPO_Nor

* 一開始僅先丟入 IPO相關變數，觀察其ROC與混淆矩陣。

1. 平均中籤率 越高，代表投資人對於此股越不積極，IPO失敗率提高。
2. ROTC_Time 越高，待在興櫃時間越長，IPO失敗率提高。
3. FirmAgeBeforeIPO 越高，IPO失敗率降低。
4. Big4Natl1 當公司的會計公司為四大時，IPO失敗率降低。
5. HoldingDiff 為買入-賣出，當數值越大，代表IPO前三個月Insider買入股票越多，IPO失敗率提高。
6. 機構持股 比例越高，IPO失敗率提高。

```{r DataIPO_WithNormalization, echo = TRUE, message= FALSE, warning= FALSE}
## Training and Test For IPO Variables
TrainingData_IPO_Nor <- GetTrainingAndTestingData(Data_IPO_Nor, 0.8, 1, 150) %>% 
  .[, -1] %>% 
  as.data.frame() %>% 
  mutate(IPOFail = factor(IPOFail, 
                        labels = make.names(levels(IPOFail))))
TestData_IPO_Nor <- GetTrainingAndTestingData(Data_IPO_Nor, 0.8, 0, 150) %>% 
  .[, -1] %>% 
  as.data.frame() %>% 
  mutate(IPOFail = factor(IPOFail, 
                        labels = make.names(levels(IPOFail))))

ctrl <- trainControl(method = "repeatedcv", 
                     number = 5, 
                     repeats = 20,
                     verboseIter = T, 
                     summaryFunction = twoClassSummary, 
                     classProbs = T, 
                     # sampling = "rose", 
                     savePredictions = T)

## Use Training data to build logistic model, Only contain IPO variables
Model_Logistic_IPO_Nor <- train(form = IPOFail ~ ., 
                                data = TrainingData_IPO_Nor,
                                trControl = ctrl, 
                                method = "glm",
                                family = "binomial",
                                metric = "ROC",
                                preProc=c("center", "scale"))

summary(Model_Logistic_IPO_Nor$finalModel)

# 共線性檢測
car::vif(Model_Logistic_IPO_Nor$finalModel) %>%
  as.data.frame() %>% 
  kable(., caption = " VIF Test_Normalization IPO", align = "l") %>% 
  kable_styling(full_width = TRUE)

## predict the result 

Logis_pred_IPO_Nor_WithoutStep <- predict.train(Model_Logistic_IPO_Nor, 
                                                newdata = TestData_IPO_Nor, 
                                                type = "raw")

## confusionMatrix
Conf_IPO_Nor_WithoutStep <- caret::confusionMatrix(Logis_pred_IPO_Nor_WithoutStep, TestData_IPO_Nor$IPOFail)

Conf_IPO_Nor_WithoutStep$table %>% 
  kable(., caption = "ConfusionMatrix_IPO_Nor_WithoutStep", align = "l") %>% 
  kable_styling(full_width = TRUE)

```

* 僅使用 標準化過的 IPO 變數且做 StepAIC

```{r DataIPO_WithNormalization_StepAIC, echo = TRUE, message= FALSE, warning= FALSE}
## glmStepAIC
ctrl <- trainControl(method = "repeatedcv", 
                     number = 5, 
                     repeats = 20,
                     verboseIter = T, 
                     summaryFunction = twoClassSummary, 
                     classProbs = T, 
                     #sampling = "rose", 
                     savePredictions = T)

# set.seed(6000)
Step_Logistic_IPO_Nor <- train(form = IPOFail ~ ., 
                               data = TrainingData_IPO_Nor,
                               trControl = ctrl, 
                               method = "glmStepAIC",
                               family = "binomial",
                               metric = "ROC",
                               importance = "permutation",
                               preProc=c("center", "scale"),
                               trace = FALSE)

Coe_Step_Logistic_IPO_Nor <- summary(Step_Logistic_IPO_Nor)

## IPO Kfold Means ROC
Logistic_KfoldROC_IPO <- Step_Logistic_IPO_Nor$resample
mean(Logistic_KfoldROC_IPO$ROC)
sd(Logistic_KfoldROC_IPO$ROC)
write.csv(Logistic_KfoldROC_IPO, file = "Output/Logistic_KfoldROC_IPO_100.csv")

# 共線性檢測
car::vif(Step_Logistic_IPO_Nor$finalModel) %>%
  data.frame() %>% 
  kable(., caption = "VIF Test_ NormalizationIPO with StepAIC", align = "l") %>% 
  kable_styling(full_width = TRUE)

PseudoR2(Step_Logistic_IPO_Nor$finalModel, which = "Nagelkerke") %>% 
  data.frame() %>% 
  kable(., caption = "R Squared_ NormalizationIPO with StepAIC", align = "l") %>% 
  kable_styling(full_width = TRUE)

VarImp_Logistic_IPO_Nor <- varImp(Step_Logistic_IPO_Nor$finalModel) %>% 
                                  mutate(IPO_Nor_Variables = rownames(.)) %>% 
                                  arrange(-Overall) %>% 
                                  select(IPO_Nor_Variables, Overall)

ggplot(VarImp_Logistic_IPO_Nor, 
       aes(x=reorder(IPO_Nor_Variables, Overall), y=Overall, fill=Overall))+ 
      geom_bar(stat="identity", position="dodge")+ coord_flip()+
      ylab("Variable Importance")+
      xlab("")+
      ggtitle("IPO_Nor Variables Importance by siginificant level")+
      guides(fill=F)+
      scale_fill_gradient(low="red", high="blue")

## predict the result 

Logis_pred_IPO_Nor <- predict.train(Step_Logistic_IPO_Nor, 
                                    newdata = TestData_IPO_Nor, 
                                    type = "raw")

## confusionMatrix
Conf_IPO_Nor <- caret::confusionMatrix(Logis_pred_IPO_Nor, TestData_IPO_Nor$IPOFail)

Conf_IPO_Nor$table %>% 
  kable(., caption = "ConfusionMatrix_IPO_Nor", align = "l") %>% 
  kable_styling(full_width = TRUE)

### ROC Plot 
Logis_probability_IPO_Nor <- predict(Step_Logistic_IPO_Nor, 
                                     newdata = TestData_IPO_Nor, 
                                     type = 'prob') %>% 
  pull(X1)

pred_IPO_Nor <- ROCR::prediction(Logis_probability_IPO_Nor, labels = TestData_IPO_Nor$IPOFail)
perf_IPO_Nor <- performance(pred_IPO_Nor, measure = "tpr", x.measure = "fpr")
#計算AUC
auc_IPO_Nor <- performance(pred_IPO_Nor, "auc")

# Plot the ROC
plot(perf_IPO_Nor, 
     colorize=TRUE, 
     main = "ROC curve_IPO_Nor", 
     xlab = "Specificity(FPR)", 
     ylab = "Sensitivity(TPR)")

# Print AUC value
auc_IPO_Nor@y.values[[1]] %>% 
  kable(., caption = "AUC_IPO_Nor", align = "l") %>% 
  kable_styling(full_width = TRUE)

```

## Logistic Regression ROTC

```{r DataROTC_WithNormalization, echo = TRUE, message= FALSE, warning= FALSE}
## Training and Test For IPO Variables
TrainingData_ROTC_Nor <- GetTrainingAndTestingData(Data_ROTC_Nor, 0.8, 1, 150) %>% 
  .[, -1] %>% 
  as.data.frame() %>% 
  mutate(IPOFail = factor(IPOFail, 
                          labels = make.names(levels(IPOFail))))
TestData_ROTC_Nor <- GetTrainingAndTestingData(Data_ROTC_Nor, 0.8, 0, 150) %>% 
  .[, -1] %>% 
  as.data.frame() %>% 
  mutate(IPOFail = factor(IPOFail, 
                          labels = make.names(levels(IPOFail))))

ctrl <- trainControl(method = "repeatedcv", 
                     number = 5,
                     repeats = 20,
                     verboseIter = T, 
                     summaryFunction = twoClassSummary, 
                     classProbs = T, 
                     # sampling = "rose", 
                     savePredictions = T)

## Use Training data to build logistic model, contains all variables
Model_Logistic_ROTC_Nor <- train(form = IPOFail ~ ., 
                                        data = TrainingData_ROTC_Nor,
                                        trControl = ctrl, 
                                        method = "glm",
                                        family = "binomial",
                                        metric = "ROC",
                                        preProc=c("center", "scale"))

summary(Model_Logistic_ROTC_Nor$finalModel)

# 共線性檢測
car::vif(Model_Logistic_ROTC_Nor$finalModel) %>%
  as.data.frame() %>% 
  kable(., caption = " VIF Test_AllVar_Normalization", align = "l") %>% 
  kable_styling(full_width = TRUE)

## 利用 VIFToChooseVars 進行VIF 變數挑選
VIF_AllVars_Nor <- VIFToChooseVars(TrainingData_ROTC_Nor, 5)

## Variables removed by VIF
VarRemovedByVIF_AllVar_Nor <- TrainingData_ROTC_Nor %>% 
  select(!(VIF_AllVars_Nor$VariablesName)) %>% 
  names(.) %>% 
  .[-1] %>% 
  as.data.frame()

names(VarRemovedByVIF_AllVar_Nor) <- "Variable_Name"

VarRemovedByVIF_AllVar_Nor %>% 
  kable(., caption = " Variables removed by VIF_AllVar_Nor", align = "l") %>% 
  kable_styling(full_width = TRUE)

## Select the Variables after testing from VIF
TrainingData_ROTC_Nor_VIF <- TrainingData_ROTC_Nor %>% 
  select("IPOFail", VIF_AllVars_Nor$VariablesName)

TestData_ROTC_Nor_VIF <- TestData_ROTC_Nor  %>% 
  select("IPOFail", VIF_AllVars_Nor$VariablesName)

## logistic model, contain variables which testing from VIF 

Model_Logistic_ROTC_Nor_VIF <- train(form = IPOFail ~ ., 
                                            data = TrainingData_ROTC_Nor_VIF,
                                            trControl = ctrl, 
                                            method = "glm",
                                            family = "binomial",
                                            metric = "ROC",
                                            preProc=c("center", "scale"))

summary(Model_Logistic_ROTC_Nor_VIF$finalModel)

## predict the result 

Logis_pred_ROTC_Nor_WithoutStep <- predict.train(Model_Logistic_ROTC_Nor_VIF, 
                                                   newdata = TestData_ROTC_Nor_VIF, 
                                                   type = "raw")

## confusionMatrix
Conf_ROTC_Nor_WithoutStep <- caret::confusionMatrix(Logis_pred_ROTC_Nor_WithoutStep,
                                               TestData_ROTC_Nor_VIF$IPOFail)

Conf_ROTC_Nor_WithoutStep$table %>% 
  kable(., caption = "ConfusionMatrix_ROTC_Nor_WithoutStep", align = "l") %>% 
  kable_styling(full_width = TRUE)

### ROC Plot 
Logistic_probability_ROTC_Nor <- predict.train(Model_Logistic_ROTC_Nor_VIF, 
                                          newdata = TestData_ROTC_Nor_VIF, 
                                          type = "prob") %>% 
  pull(X1)
  
Logistic_pred_ROTC_Nor <- ROCR::prediction(Logistic_probability_ROTC_Nor, 
                                          labels = TestData_ROTC_Nor_VIF$IPOFail)

Logistic_perf_ROTC_Nor <- performance(Logistic_pred_ROTC_Nor, measure = "tpr", x.measure = "fpr")

#計算AUC
Logistic_auc_ROTC_Nor <- performance(Logistic_pred_ROTC_Nor, "auc")
  
# Plot the ROC
plot(Logistic_perf_ROTC_Nor, 
      colorize=TRUE, 
      main = "ROC curve_ROTC_Nor", 
      xlab = "Specificity(FPR)", 
      ylab = "Sensitivity(TPR)")
  
# Print AUC value
Logistic_auc_ROTC_Nor@y.values[[1]] %>% 
    kable(., caption = "AUC_ROTC_Nor", align = "l") %>% 
    kable_styling(full_width = TRUE)
  
AUC <- Logistic_auc_ROTC_Nor@y.values[[1]]

```

* 使用 標準化過的 ROTC 變數 且做 StepAIC

```{r Data_ROTC_WithNormalization_StepAIC, echo = TRUE, message= FALSE, warning= FALSE}
## glmStepAIC
ctrl <- trainControl(method = "repeatedcv", 
                     number = 5,
                     repeats = 20,
                     verboseIter = T, 
                     summaryFunction = twoClassSummary, 
                     classProbs = T, 
                     # sampling = "rose", 
                     savePredictions = T)

Step_Logistic_ROTC_Nor <- train(form = IPOFail ~ .,
                                       data = TrainingData_ROTC_Nor_VIF,
                                       trControl = ctrl,
                                       method = "glmStepAIC",
                                       family = "binomial",
                                       metric = "ROC",
                                       importance = "permutation",
                                       preProc=c("center", "scale"),
                                       trace = FALSE)

summary(Step_Logistic_ROTC_Nor)

Step_Logistic_ROTC_Nor$finalModel

Coe_Step_Logistic_ROTC_Nor <- summary(Step_Logistic_ROTC_Nor)
# stargazer::stargazer(Coe_Step_Logistic_ROTC_Nor$coefficients,
#           type = 'text',
#           align = T,
#           column.sep.width = "15pt",
#           no.space = F,
#           out = "LogisticSummary.html",
#           title = "Logistic Regression Result",
#           style = "qje")


# 共線性檢測
car::vif(Step_Logistic_ROTC_Nor$finalModel) %>%
  data.frame() %>%
  kable(., caption = "VIF Test_ Normalization_ROTC with StepAIC", align = "l") %>%
  kable_styling(full_width = TRUE)

PseudoR2(Step_Logistic_ROTC_Nor$finalModel, which = "Nagelkerke") %>%
  data.frame() %>%
  kable(., caption = "R Squared_Normalization_ROTC with StepAIC", align = "l") %>%
  kable_styling(full_width = TRUE)

VarImp_Logistic_ROTC_Nor <- varImp(Step_Logistic_ROTC_Nor$finalModel) %>%
  mutate(ROTC_Nor_Variables = rownames(.)) %>%
  arrange(-Overall) %>%
  select(ROTC_Nor_Variables, Overall)

ggplot(VarImp_Logistic_ROTC_Nor,
       aes(x=reorder(ROTC_Nor_Variables, Overall), y=Overall, fill=Overall))+
  geom_bar(stat="identity", position="dodge")+ coord_flip()+
  ylab("Variable Importance")+
  xlab("")+
  ggtitle("ROTC_Nor Variables Importance by siginificant level")+
  guides(fill=F)+
  scale_fill_gradient(low="red", high="blue")

## predict the result

Logis_pred_ROTC_Nor <- predict.train(Step_Logistic_ROTC_Nor,
                                            newdata = TestData_ROTC_Nor_VIF,
                                            type = "raw")

## confusionMatrix
Conf_ROTC_Nor <- caret::confusionMatrix(Logis_pred_ROTC_Nor,
                                               TestData_ROTC_Nor_VIF$IPOFail)

Conf_ROTC_Nor$table %>%
  kable(., caption = "ConfusionMatrix_ROTC_Nor", align = "l") %>%
  kable_styling(full_width = TRUE)

### ROC Plot
Logis_probability_ROTC_Nor <- predict(Step_Logistic_ROTC_Nor,
                                             newdata = TestData_ROTC_Nor_VIF,
                                             type = 'prob') %>%
  pull(X1)

pred_ROTC_Nor <- ROCR::prediction(Logis_probability_ROTC_Nor,
                                         labels = TestData_ROTC_Nor_VIF$IPOFail)
perf_ROTC_Nor <- performance(pred_ROTC_Nor,
                                    measure = "tpr",
                                    x.measure = "fpr")
#計算AUC
auc_ROTC_Nor <- performance(pred_ROTC_Nor, "auc")

# Plot the ROC
plot(perf_ROTC_Nor,
     colorize=TRUE,
     main = "ROC curve_ROTC_Nor",
     xlab = "Specificity(FPR)",
     ylab = "Sensitivity(TPR)")

# Print AUC value
auc_ROTC_Nor@y.values[[1]] %>%
  kable(., caption = "AUC_ROTC_Nor", align = "l") %>%
  kable_styling(full_width = TRUE)

```



## Logistic Regression IPO+ROTC
** 丟入上面兩個模型之顯著變數

```{r IPO與ROTC的顯著變數}
## IPO 的顯著變數
IPO_SignificantVars <- Coe_Step_Logistic_IPO_Nor$terms %>% 
  attr(., "term.labels")
# 把因為跑迴歸自動變dummy 的名稱改回來
IPO_SignificantVars[c(7, 8)] <- c("ElectricOrNot", "Big4Natl")

## ROTC 的顯著變數
ROTC_SignificantVars <- Coe_Step_Logistic_ROTC_Nor$terms %>% 
  attr(., "term.labels")
# 把因為跑迴歸自動變dummy 的名稱改回來
ROTC_SignificantVars[2] <- "Dividend_Dummy" 

# IPO_SignificantVars <- names(Data_IPO_Nor)[-c(1, 2)]

```

```{r DataAllVariables_WithNormalization, echo = TRUE, message= FALSE, warning= FALSE}
Data_IPOAndROTC_Sig_Nor <- Data_AllVariable_Nor %>% 
  .[, .SD, .SDcols = c("Firms", "IPOFail", ROTC_SignificantVars, IPO_SignificantVars)]

## Training and Test For IPO Variables
TrainingData_AllVariable_Nor <- GetTrainingAndTestingData(Data_IPOAndROTC_Sig_Nor, 0.8, 1, 150) %>% 
  .[, -1] %>% 
  as.data.frame() %>% 
  mutate(IPOFail = factor(IPOFail, 
                          labels = make.names(levels(IPOFail))))
TestData_AllVariable_Nor <- GetTrainingAndTestingData(Data_IPOAndROTC_Sig_Nor, 0.8, 0, 150) %>% 
  .[, -1] %>% 
  as.data.frame() %>% 
  mutate(IPOFail = factor(IPOFail, 
                          labels = make.names(levels(IPOFail))))

ctrl <- trainControl(method = "repeatedcv", 
                     number = 5, 
                     repeats = 20,
                     verboseIter = T, 
                     summaryFunction = twoClassSummary, 
                     classProbs = T, 
                     # sampling = "rose", 
                     savePredictions = T)

## Use Training data to build logistic model, contains all variables
Model_Logistic_AllVariable_Nor <- train(form = IPOFail ~ ., 
                                        data = TrainingData_AllVariable_Nor,
                                        trControl = ctrl, 
                                        method = "glm",
                                        family = "binomial",
                                        metric = "ROC",
                                        preProc=c("center", "scale"))

summary(Model_Logistic_AllVariable_Nor$finalModel)

# 共線性檢測
car::vif(Model_Logistic_AllVariable_Nor$finalModel) %>%
  as.data.frame() %>% 
  kable(., caption = " VIF Test_AllVar_Normalization", align = "l") %>% 
  kable_styling(full_width = TRUE)

## 利用 VIFToChooseVars 進行VIF 變數挑選
VIF_AllVars_Nor <- VIFToChooseVars(TrainingData_AllVariable_Nor, 5)

## Variables removed by VIF
VarRemovedByVIF_AllVar_Nor <- TrainingData_AllVariable_Nor %>% 
  select(!(VIF_AllVars_Nor$VariablesName)) %>% 
  names(.) %>% 
  .[-1] %>% 
  as.data.frame()

names(VarRemovedByVIF_AllVar_Nor) <- "Variable_Name"

VarRemovedByVIF_AllVar_Nor %>% 
  kable(., caption = " Variables removed by VIF_AllVar_Nor", align = "l") %>% 
  kable_styling(full_width = TRUE)

## Select the Variables after testing from VIF
TrainingData_AllVariable_Nor_VIF <- TrainingData_AllVariable_Nor %>% 
  select("IPOFail", VIF_AllVars_Nor$VariablesName)

TestData_AllVariable_Nor_VIF <- TestData_AllVariable_Nor  %>% 
  select("IPOFail", VIF_AllVars_Nor$VariablesName)

## logistic model, contain variables which testing from VIF 

Model_Logistic_AllVariable_Nor_VIF <- train(form = IPOFail ~ ., 
                                            data = TrainingData_AllVariable_Nor_VIF,
                                            trControl = ctrl, 
                                            method = "glm",
                                            family = "binomial",
                                            metric = "ROC",
                                            preProc=c("center", "scale"))

summary(Model_Logistic_AllVariable_Nor_VIF$finalModel)

## IPO+ROTC Kfold Means ROC
Logistic_KfoldROC_AllVars <- Model_Logistic_AllVariable_Nor_VIF$resample
mean(Logistic_KfoldROC_AllVars$ROC)
sd(Logistic_KfoldROC_AllVars$ROC)

write.csv(Logistic_KfoldROC_AllVars, file = "Output/Logistic_KfoldROC_AllVars_100.csv")

# stargazer
Coe_Logistic_AllVariable_Nor <- summary(Model_Logistic_AllVariable_Nor_VIF)
stargazer::stargazer(Coe_Logistic_AllVariable_Nor$coefficients,
          type = 'text',
          align = T,
          column.sep.width = "15pt",
          no.space = F,
          out = "Output/LogisticSummary_100.html",
          title = "Logistic Regression Result",
          style = "qje")

## R squared 
PseudoR2(Model_Logistic_AllVariable_Nor_VIF$finalModel, which = "Nagelkerke") %>%
  data.frame() %>%
  kable(., caption = "R Squared_Normalization_AllVariables", align = "l") %>%
  kable_styling(full_width = TRUE)

## predict the result 

Logis_pred_AllVar_Nor_WithoutStep <- predict.train(Model_Logistic_AllVariable_Nor_VIF, 
                                                   newdata = TestData_AllVariable_Nor_VIF, 
                                                   type = "raw")

## confusionMatrix
Conf_AllVar_Nor_WithoutStep <- caret::confusionMatrix(Logis_pred_AllVar_Nor_WithoutStep,
                                               TestData_AllVariable_Nor_VIF$IPOFail)

Conf_AllVar_Nor_WithoutStep$table %>% 
  kable(., caption = "ConfusionMatrix_AllVar_Nor_WithoutStep", align = "l") %>% 
  kable_styling(full_width = TRUE)

### ROC Plot 
Logistic_probability_All_Nor <- predict.train(Model_Logistic_AllVariable_Nor_VIF, 
                                          newdata = TestData_AllVariable_Nor_VIF, 
                                          type = "prob") %>% 
  pull(X1)
  
Logistic_pred_All_Nor <- ROCR::prediction(Logistic_probability_All_Nor, 
                                          labels = TestData_AllVariable_Nor_VIF$IPOFail)

Logistic_perf_All_Nor <- performance(Logistic_pred_All_Nor, measure = "tpr", x.measure = "fpr")

#計算AUC
Logistic_auc_All_Nor <- performance(Logistic_pred_All_Nor, "auc")
  
# Plot the ROC
plot(Logistic_perf_All_Nor, 
      colorize=TRUE, 
      main = "ROC curve_All_Nor", 
      xlab = "Specificity(FPR)", 
      ylab = "Sensitivity(TPR)")
  
# Print AUC value
Logistic_auc_All_Nor@y.values[[1]] %>% 
    kable(., caption = "AUC_All_Nor", align = "l") %>% 
    kable_styling(full_width = TRUE)
  
AUC <- Logistic_auc_All_Nor@y.values[[1]]

```

```{r DataAllVariables_WithNormalization_StepAIC, echo = TRUE, message= FALSE, warning= FALSE}
## glmStepAIC

ctrl <- trainControl(method = "repeatedcv", 
                     number = 5, 
                     repeats = 20,
                     verboseIter = T, 
                     summaryFunction = twoClassSummary, 
                     classProbs = T, 
                     # sampling = "rose", 
                     savePredictions = T)

Step_Logistic_AllVariable_Nor <- train(form = IPOFail ~ .,
                                       data = TrainingData_AllVariable_Nor_VIF,
                                       trControl = ctrl,
                                       method = "glmStepAIC",
                                       family = "binomial",
                                       metric = "ROC",
                                       importance = "permutation",
                                       preProc=c("center", "scale"),
                                       trace = FALSE)

summary(Step_Logistic_AllVariable_Nor)

Step_Logistic_AllVariable_Nor$finalModel

## IPO+ROTC Kfold Means ROC
Logistic_KfoldROC_AllVars_Step <- Step_Logistic_AllVariable_Nor$resample
mean(Logistic_KfoldROC_AllVars_Step$ROC)
sd(Logistic_KfoldROC_AllVars_Step$ROC)

write.csv(Logistic_KfoldROC_AllVars_Step, file = "Output/Logistic_KfoldROC_AllVars_Step_100.csv")

Coe_Step_Logistic_AllVariable_Nor <- summary(Step_Logistic_AllVariable_Nor)
stargazer::stargazer(Coe_Step_Logistic_AllVariable_Nor$coefficients,
          type = 'text',
          align = T,
          column.sep.width = "15pt",
          no.space = F,
          out = "Output/LogisticSummary_step_100.html",
          title = "Logistic Regression Result",
          style = "qje")


# 共線性檢測
car::vif(Step_Logistic_AllVariable_Nor$finalModel) %>%
  data.frame() %>%
  kable(., caption = "VIF Test_ Normalization_AllVariables with StepAIC", align = "l") %>%
  kable_styling(full_width = TRUE)

PseudoR2(Step_Logistic_AllVariable_Nor$finalModel, which = "Nagelkerke") %>%
  data.frame() %>%
  kable(., caption = "R Squared_Normalization_AllVariables with StepAIC", align = "l") %>%
  kable_styling(full_width = TRUE)

VarImp_Logistic_AllVariable_Nor <- varImp(Step_Logistic_AllVariable_Nor$finalModel) %>%
  mutate(AllVar_Nor_Variables = rownames(.)) %>%
  arrange(-Overall) %>%
  select(AllVar_Nor_Variables, Overall)

ggplot(VarImp_Logistic_AllVariable_Nor,
       aes(x=reorder(AllVar_Nor_Variables, Overall), y=Overall, fill=Overall))+
  geom_bar(stat="identity", position="dodge")+ coord_flip()+
  ylab("Variable Importance")+
  xlab("")+
  ggtitle("AllVar_Nor Variables Importance by siginificant level")+
  guides(fill=F)+
  scale_fill_gradient(low="red", high="blue")

## predict the result

Logis_pred_AllVariable_Nor <- predict.train(Step_Logistic_AllVariable_Nor,
                                            newdata = TestData_AllVariable_Nor_VIF,
                                            type = "raw")

## confusionMatrix
Conf_AllVariable_Nor <- caret::confusionMatrix(Logis_pred_AllVariable_Nor,
                                               TestData_AllVariable_Nor_VIF$IPOFail)

Conf_AllVariable_Nor$table %>%
  kable(., caption = "ConfusionMatrix_AllVariable_Nor", align = "l") %>%
  kable_styling(full_width = TRUE)

### ROC Plot
Logis_probability_AllVariable_Nor <- predict(Step_Logistic_AllVariable_Nor,
                                             newdata = TestData_AllVariable_Nor_VIF,
                                             type = 'prob') %>%
  pull(X1)

pred_AllVariable_Nor <- ROCR::prediction(Logis_probability_AllVariable_Nor,
                                         labels = TestData_AllVariable_Nor_VIF$IPOFail)
perf_AllVariable_Nor <- performance(pred_AllVariable_Nor,
                                    measure = "tpr",
                                    x.measure = "fpr")
#計算AUC
auc_AllVariable_Nor <- performance(pred_AllVariable_Nor, "auc")

# Plot the ROC
plot(perf_AllVariable_Nor,
     colorize=TRUE,
     main = "ROC curve_AllVariable_Nor",
     xlab = "Specificity(FPR)",
     ylab = "Sensitivity(TPR)")

# Print AUC value
auc_AllVariable_Nor@y.values[[1]] %>%
  kable(., caption = "AUC_AllVariable_Nor", align = "l") %>%
  kable_styling(full_width = TRUE)

```
