---
title: "Build Logistic Regression Model_2"
author: "Rolando"
date: "3/27/2020"
output: 
  html_document :
    toc : TRUE
    toc_depth : 2
    toc_float :
      collapsed : TRUE
      smooth_scroll : TRUE
    number_selection : TRUE 
    code_folding : hide
---

# 重大改變

1. 對於IPO 與AllVariables 變數，將標準化與未標準化後的資料分別丟入。
2. 新增 **VIFToChooseVars** function，在丟入Logistic 之後，Step之前先以 VIFToChooseVars 將VIF過大的變數挑掉，挑完後再丟入Step中跑，發現顯著結果有變。
3. 在使用所有變數丟入模型後，發現未經標準化的資料跑出之模型AUC較有標準化後的資料低。

```{r setup, include=FALSE}
knitr::opts_chunk$set(echo = TRUE)
knitr::opts_knit$set(root.dir = "/Users/xubodun/Desktop/FightForMasterOfDegree")
```

```{r echo = FALSE, include = FALSE, message = FALSE}
library(tidyverse)
library(ggplot2)
library(stringr)
library(readxl)
library(lubridate)
library(PerformanceAnalytics)
library(ggrepel)
library(data.table)
library(knitr)
library(plyr)
library(rmdWidgets)
library(kableExtra)
library(formattable)
library(dplyr)

library(rpart)
library(rpart.plot)
library(randomForest)
library(purrr)
library(ROCR)
library(corrplot)
library(DescTools) # Print the R squared in Glm
library(car) # Vif 共線性檢驗
library(caret)
```

```{r SomeFunction, echo = FALSE, include = FALSE, message = FALSE}
## 利用VIF挑選變數，挑掉VIF過大的變數，第一個引數為Data 第二個為 VIF挑選閥值
VIFToChooseVars <- function(DataName, VIFLevel){

  repeat{
 
    Model <- glm(IPOFail ~ ., 
                 data = DataName %>% .[, -c(1)],
                 family = binomial(link = logit))
    
    VIF <- car::vif(Model) %>%
      data.frame() %>%
      mutate(., VariablesName = row.names(.)) %>% 
      setDT() %>% 
      .[, .SD, .SDcols = c("VariablesName", "GVIF")] %>% 
      .[order(-GVIF)] %>% 
      .[GVIF >= VIFLevel]
    
    if(nrow(VIF) == 0) break
    
    # Condition = nrow(VIF)
    
    VarToDelect <- VIF$VariablesName[1]
    
    DataName <- DataName %>% 
      .[, .SD, .SDcols = -c(VarToDelect)]

  }
  
  VIF_Final <- car::vif(Model) %>%
    data.frame() %>%
    mutate(., VariablesName = row.names(.)) %>% 
    setDT() %>% 
    .[, .SD, .SDcols = c("VariablesName", "GVIF")] %>% 
    .[order(-GVIF)]
  
  return(VIF_Final)
}

```


## Final Data 

* 共有三份Data，分別為 **FinalData_IPO, FinalData_FS, FinalData_ROTCTrading**

* 更改過的變數如下：

1. 平均中籤率 : 原本根據 **申購積極性對新上市公司股票績效的影響 (王朝仕、陳振遠 2008，管理學報)**，是利用 log (1/中籤率) 作為積極性的代理變數，但由於data中的資料有公司的中籤率為0，無法使用此方式計算， 因此直接以平均中籤率作為積極性的代理變數。

2. LogMarketValueOnIPODay : 將 Market Value 取 log。

3. HoldingDecreaseToUnderWrittenShares(%) : 改以承銷量作為分母計算。

4. Dividend_Dummy、NegativeNetIncome : 新增此兩變數代表是否發放股利或是否有負的NI (IPO前最後一季財報。)

5. SD_Return250DaysAfterIPO : 計算IPO後250個交易日之報酬率標準差。

6. SD_MarketModelResidual : 計算IPO後250個交易日之四因子模型殘差，代表公司的獨有風險。

7. 新增 HoldingDiff_Dummy 變數，1代表公司IPO前三個月 淨買量總和 > 淨賣量總和。

```{r echo = TRUE}
load("Data/FinalData_IPO.RData")
load("Data/FinalData_FS.RData")
load("Data/FinalData_ROTCTrading.RData")

FinalData_Basic <- FinalData_FS %>% 
  .[, .SD, .SDcols = c(1:8)]

FinalData_FS <- FinalData_FS %>% 
  .[, .SD, .SDcols = -c(2:8)]

colnames(FinalData_IPO)[c(4, 5, 7, 8, 22, 23)] <- c("承銷價格", "FirstDayReturn", "總承銷股數_千股", "承銷金額_千元", "員工認購率", "機構持股率")

colnames(FinalData_FS)[c(3, 4, 5, 8, 9, 15, 16)] <- 
  c("長期資金佔固定資產比率_ToMarket", "固定資產比率_ToMarket", "固定資產對權益比率_ToMarket", 
    "存貨週轉率_ToMarket", "固定資產週轉率_ToMarket", "ROA_稅前息前折舊前_ToMarket", 
    "ROE_常續利益_ToMarket")

JoinList <- list(FinalData_FS, FinalData_IPO, FinalData_ROTCTrading)

FinalDataWithAllVariable <- plyr::join_all(JoinList, by = "公司簡稱", type = 'left', match = "all") %>% 
  setDT() %>% 
  dplyr::select(., "公司簡稱", "IPOFail", everything())

# 顯示出 FinalData_IPO 所有結果，並以滾動捲軸呈現
FinalData_IPO %>%
  dplyr::select(everything()) %>%
  kable("html", escape = F, align = "l") %>%
  kable_styling("hover", full_width = T) %>% 
  scroll_box(width = "800px", height = "500px")

# 顯示出 FinalData_FS 所有結果，並以滾動捲軸呈現
FinalData_FS %>%
  dplyr::select(everything()) %>%
  kable("html", escape = F, align = "l") %>%
  kable_styling("hover", full_width = T) %>% 
  scroll_box(width = "800px", height = "500px")

# 顯示出 FinalData_ROTCTrading 所有結果，並以滾動捲軸呈現
FinalData_ROTCTrading %>%
  dplyr::select(everything()) %>%
  kable("html", escape = F, align = "l") %>%
  kable_styling("hover", full_width = T) %>% 
  scroll_box(width = "800px", height = "500px")

```

## 相關係數檢驗

* 透過 **corrplot** print 出所有變數的相關係數矩陣，另外透過 GetHighCorr_Result 設定需導入的資料集以及想要得相關係數等級，即可製作出高相關係數資料表。

* 使用 GetHighCorr_Result時，需先確保所有變數均為要判別相關係數使用，不可有不需計算的變數，EX: 公司簡稱。

* 計算各變數間的相關係數，並挑出相關係數高於0.75的變數。

1. SD_MarketModelResidual、SD_Return250DaysAfterIPO 除了互相具有高度相關外(99.7 %)，也各自與 FirstDayReturn(%) 有非常高度的相關( 96% )。

2. ZeroTradingDaysRatio 與 ZeroReturnDaysRatio 具有非常高度的相關 (97.36%)，但卻沒有與AmihudRatio 有高度相關的關係。

3. NumIPO 與 EWU 分別以IPO前四季之IPO數量與平均Underpricingy做Benchmark來代表IPO發行冷熱季，但從相關係數中並沒有看到有高度相關之結果。

* 變數調整：

1. 由下表可以得知，**SD_MarketModelResidual、SD_Return250DaysAfterIPO、FirstDayReturn** 關連性極高，但還是選擇先將三者都丟入模型，並於最後檢測VIF看是否需要刪除。

2. **ZeroReturnDaysRatio，ZeroTradingDaysRatio** 最終選擇ZeroTradingDaysRatio。

3. **OtherIPOInitialReturn、OtherIPOFirstDayReturn** 最終選擇OtherIPOInitialReturn。

4. **研究發展費用率_ToMarket、營業費用率_ToMarket**，雖然相關係數到82%，但還是選擇先將二者都丟入模型，並於最後檢測VIF看是否需要刪除。

5. **"承銷價格(元)、承銷金額.千元、總承銷股數.千股.** 由於上市日市值.百萬元可由其他兩者推出，因此選擇刪除 上市日市值.百萬元。

6. **Dividend_Dummy、股利支付率_ToMarket**，雖然相關係數到77%，但還是選擇先將二者都丟入模型，並於最後檢測VIF看是否需要刪除。

* 需刪除變數：

1. ZeroReturnDaysRatio

2. OtherIPOFirstDayReturn

3. 承銷金額.千元

```{r 相關係數檢驗, echo = TRUE}

GetHighCorr_Result <- function(Data, CorrLevel){
  
  ## 建立相關係數Data
  CorrData <- cor(Data) %>% 
    as.data.table() %>% 
    .[, Variable := names(Data)] %>% 
    dplyr::select(., "Variable", everything())
  
  ## Function 用於找出每一個變數的高相關係數關係變數
  GetHighCorr <- function(Variable_Name){
  
  Data <- CorrData %>% 
    .[, .SD, .SDcols = c("Variable", Variable_Name)] %>% 
    .[abs(get(Variable_Name))>= CorrLevel] %>% 
    .[, Variable2 := names(.)[2]] %>% 
    setnames(., Variable_Name, "Corr") %>% 
    .[, .SD, .SDcols = c("Variable", "Variable2", "Corr")]
  
  return(Data)
    
  }
  
  ## 利用迴圈針對每一個變數找到高相關係數關係並疊合
  HighCorr_UnClean <- NULL
  for (i in names(CorrData)[-1]) {
    
    Data <- GetHighCorr(i)
    
    if (nrow(Data) == 1) next
    
    HighCorr_UnClean <- rbind(HighCorr_UnClean, Data) %>% 
      setDT() %>% 
      .[Corr != 1]
  }
  
  ## 去掉重複值
  HighCorr <- HighCorr_UnClean %>% 
  .[order(-Corr)] %>% 
  .[, head(.SD, 1), by = "Corr"] %>% 
  .[, .SD, .SDcols = c("Variable", "Variable2", "Corr")]
  
  return(HighCorr)
  
}

HighCorr_AllVariable <- FinalDataWithAllVariable %>%
  .[, -c(1, 2)] %>% 
  GetHighCorr_Result(., 0.7)

HighCorr_AllVariable %>% 
  kable(., caption = "HighCorr_AllVariable", align = "l") %>% 
  kable_styling(full_width = TRUE)

```

## Remove the Variables (High Corr)

* Remove the variable which have high corr with others.

* 以 **Data_AllVariable** 作為最終data，得以導入Model中。

* 以 **Data_IPO** 作為尚未考慮興櫃期間變數的資料集。

```{r RemoveTheVariables(High Corr), echo = TRUE}
FactorCols_FS <- c("Dividend_Dummy", "NegativeNetIncome")
Data_FS <- FinalData_FS %>% 
  .[, (FactorCols_FS):= lapply(.SD, factor), .SDcols = FactorCols_FS]

FactorCols_IPO <- c("IPOFail", "Market", "ElectricOrNot", "Big4Natl", 
                    "NumIPOSign", "EWUSign")
Data_IPO <- FinalData_IPO %>% 
  .[, .SD, .SDcols = -c("OtherIPOFirstDayReturn", "承銷金額_千元")] %>% 
  .[, (FactorCols_IPO):= lapply(.SD, factor), .SDcols = FactorCols_IPO]

Data_ROTCTrading <- FinalData_ROTCTrading %>% 
  .[, .SD, .SDcols = -c("ZeroReturnDaysRatio")]

## 建立包含所有變數的data
JoinList2 <- list(Data_FS, Data_IPO, Data_ROTCTrading)

Data_AllVariable <- plyr::join_all(JoinList2, by = "公司簡稱", type = 'left', match = "all") %>% 
  setDT() %>% 
  dplyr::select(., "公司簡稱", "IPOFail", everything())

# save(Data_AllVariable, file = "Data/Data_AllVariable.RData")

```

## Normalization 

* 利用 NormalizeFunciton 抓出非factor的變數並進行標準化。

* 製作 Data_AllVariable_Nor、Data_IPO_Nor 作為已經標準化後的資料，並分成僅有IPO資料以及加入FS、ROTCTrading 的AllVariables資料。

```{r Normalization, echo = TRUE}
NormalizeFunciton <- function(Data){
  
  NeedToNormalize <- Filter(is.factor, Data) %>% names()

  ## 以常態標準化方式將所有變數進行 標準化
  Data_Nor <- Data %>% 
    .[, .SD, .SDcols = -c("公司簡稱", NeedToNormalize)] %>% 
    scale(.) %>% 
    as.data.table() %>% 
    cbind(., Data %>% 
    .[, .SD, .SDcols = c("公司簡稱", NeedToNormalize)]) %>% 
    dplyr::select(., "公司簡稱", "IPOFail", everything())
  
  return(Data_Nor)
}

Data_AllVariable_Nor <- NormalizeFunciton(Data_AllVariable)

Data_IPO_Nor <- NormalizeFunciton(Data_IPO)

## 滾動捲軸顯示 Data_AllVariable_Nor
Data_AllVariable_Nor %>%
  dplyr::select(everything()) %>%
  kable("html", escape = F, align = "l") %>%
  kable_styling("hover", full_width = T) %>% 
  scroll_box(width = "800px", height = "500px")

```

## Get Training Data And Testing Data

* 導入需要的資料，

1. 設定 TrainingOrTest 引數，若 TrainingOrTest == 1，則回傳Training Data， 若為 0，則回傳 Testing Data。

2. 設定 SampleLevel，決定要分多少比例的資料去Training，若設定為0.7，代表分出7成的資料進TrainingData。

```{r TrainAndTest, echo = TRUE}

GetTrainingAndTestingData <- function(Data, SampleLevel, TrainingOrTest){
  
  ## Seperate the y to One and Zero
  Input_Ones <- Data %>% 
    .[IPOFail == 1]
  Input_Zeros <- Data %>% 
    .[IPOFail == 0]
 
  ## 挑選資料
  set.seed(100)
  Input_Ones_Training_Row <- sample(1:nrow(Input_Ones), 
                                    SampleLevel*nrow(Input_Ones))
  Input_Zeros_Training_Row <- sample(1:nrow(Input_Zeros), 
                                     SampleLevel*nrow(Input_Zeros))
  
  ## 建立 Training Data
  Training_Ones <- Input_Ones[Input_Ones_Training_Row,]
  Training_Zeros <- Input_Zeros[Input_Zeros_Training_Row,]
  TrainingData <- rbind(Training_Ones, Training_Zeros) 
  
  Train_rows <- sample(nrow(TrainingData))
  TrainingData <- TrainingData[Train_rows, ]
  
  # 產生測試資料集
  Test_Ones <- Input_Ones[-Input_Ones_Training_Row,]
  Test_Zeros <- Input_Zeros[-Input_Zeros_Training_Row,]
  TestData <- rbind(Test_Ones, Test_Zeros) 
  
  Test_rows <- sample(nrow(TestData))
  TestData <- TrainingData[Test_rows, ]
  
  if (TrainingOrTest == 1) {
    
    return(TrainingData)
    
  }else{
    
    return(TestData)
    
  }
}

```

## Logistic Regression (Only contain IPO Variables)

* 一開始僅先丟入 IPO相關變數，觀察其ROC與混淆矩陣。

1. 平均中籤率 越高，代表投資人對於此股越不積極，IPO失敗率提高。
2. ROTC_Time 越高，待在興櫃時間越長，IPO失敗率提高。
3. FirmAgeBeforeIPO 越高，IPO失敗率降低。
4. Big4Natl1 當公司的會計公司為四大時，IPO失敗率降低。
5. HoldingDiff 為買入-賣出，當數值越大，代表IPO前三個月Insider買入股票越多，IPO失敗率提高。
6. 機構持股 比例越高，IPO失敗率提高。

```{r DataIPO_WithNormalization, echo = TRUE, message= FALSE, warning= FALSE}

## Training and Test For IPO Variables
TrainingData_IPO_Nor <- GetTrainingAndTestingData(Data_IPO_Nor, 0.7, 1)
TestData_IPO_Nor <- GetTrainingAndTestingData(Data_IPO_Nor, 0.7, 0)

## Use Training data to build logistic model, Only contain IPO variables 
Model_Logistic_IPO_Nor <- glm(IPOFail ~ ., 
                          data = TrainingData_IPO_Nor %>% .[, -c(1)],
                          family = binomial(link = logit))

# 共線性檢測
car::vif(Model_Logistic_IPO_Nor) %>%
  data.frame() %>% 
  kable(., caption = "VIF Test", align = "l") %>% 
  kable_styling(full_width = TRUE)

summary(Model_Logistic_IPO_Nor)

Step_Logistic_IPO_Nor <- step(Model_Logistic_IPO_Nor, 
                              direction = c("both"),
                              trace = 0)

summary(Step_Logistic_IPO_Nor)


# 共線性檢測
car::vif(Step_Logistic_IPO_Nor) %>%
  data.frame() %>% 
  kable(., caption = "VIF Test", align = "l") %>% 
  kable_styling(full_width = TRUE)

PseudoR2(Step_Logistic_IPO_Nor, which = "Nagelkerke") %>% 
  data.frame() %>% 
  kable(., caption = "R Squared", align = "l") %>% 
  kable_styling(full_width = TRUE)

# plot(Step_Logistic_IPO_Nor)

Logis_pred_IPO_Nor <- predict(Step_Logistic_IPO_Nor , 
                      newdata = TestData_IPO_Nor , 
                      type = 'response')

Logis_newpred_IPO_Nor <- ifelse(Logis_pred_IPO_Nor > 0.5, 1, 0)
Logis_table_IPO_Nor <- table(Logis_newpred_IPO_Nor , real = TestData_IPO_Nor$IPOFail)

Logis_table_IPO_Nor %>% 
  kable(., caption = "混淆矩陣：欄位為真實情況(閥值為 50%)", align = "l") %>% 
  kable_styling(full_width = TRUE)

# prop.table(Logis_table_IPO_Nor)
DT_accuracy_IPO_Nor <- sum(diag(Logis_table_IPO_Nor) / sum(Logis_table_IPO_Nor))

DT_accuracy_IPO_Nor %>% 
  kable(., caption = "準確率", align = "l") %>% 
  kable_styling(full_width = TRUE)

### ROC Plot 
pred_IPOVariable_Nor <- ROCR::prediction(Logis_pred_IPO_Nor, labels = TestData_IPO_Nor$IPOFail)
perf_IPOVariable_Nor <- performance(pred_IPOVariable_Nor, measure = "tpr", x.measure = "fpr")
#計算AUC
auc_IPO_Nor <- performance(pred_IPOVariable_Nor, "auc")

#畫圖
plot(perf_IPOVariable_Nor, col = "red", main = "ROC curve", xlab = "Specificity(FPR)", ylab = "Sensitivity(TPR)")

#實際AUC值
auc_IPO_Nor@y.values[[1]] %>% 
  kable(., caption = "AUC", align = "l") %>% 
  kable_styling(full_width = TRUE)
  

# library(InformationValue)
# # Cutoff
# Logis_optCutOff <- optimalCutoff(actuals = TestData_IPO_Nor$IPOFail , 
# 						 predictedScores = Logis_pred_IPO)  
# 
# Logis_newpred_IPO_1 <- ifelse(Logis_pred_IPO > Logis_optCutOff , 1 , 0) 
# Logis_table_new <- table(Logis_newpred_IPO_1 , real = TestData_IPO_Nor$IPOFail)
# Logis_table_new
# prop.table(Logis_table_new)
# DT_accuracy <- sum(diag(Logis_table_new) / sum(Logis_table_new))


# #---------- Precision、Recall、F1 ----------
# # Precision = 
# caret::precision(data = Logis_table_IPO,  relevant = "1") 
# # Recall = 
# caret::recall(Logis_table_IPO , relevant = "1")
# # F1 = 
# caret::F_meas(Logis_table_IPO , relevant = "1")

```

```{r DataIPO, echo = TRUE, message= FALSE, warning= FALSE}

## Training and Test For IPO Variables
TrainingData_IPO <- GetTrainingAndTestingData(Data_IPO, 0.7, 1)
TestData_IPO <- GetTrainingAndTestingData(Data_IPO, 0.7, 0)

## Use Training data to build logistic model, Only contain IPO variables 
Model_Logistic_IPO <- glm(IPOFail ~ ., 
                          data = TrainingData_IPO %>% .[, -c(1)],
                          family = binomial(link = logit))

# 共線性檢測
car::vif(Model_Logistic_IPO) %>%
  data.frame() %>% 
  kable(., caption = "VIF Test", align = "l") %>% 
  kable_styling(full_width = TRUE)

summary(Model_Logistic_IPO)

Step_Logistic_IPO <- step(Model_Logistic_IPO, 
                          direction = c("both"),
                          trace = 0)

summary(Step_Logistic_IPO)

# 共線性檢測
car::vif(Step_Logistic_IPO) %>%
  data.frame() %>% 
  kable(., caption = "VIF Test", align = "l") %>% 
  kable_styling(full_width = TRUE)

PseudoR2(Step_Logistic_IPO, which = "Nagelkerke") %>% 
  data.frame() %>% 
  kable(., caption = "R Squared", align = "l") %>% 
  kable_styling(full_width = TRUE)

# plot(Step_Logistic_IPO)

Logis_pred_IPO <- predict(Step_Logistic_IPO , 
                      newdata = TestData_IPO , 
                      type = 'response')

Logis_newpred_IPO <- ifelse(Logis_pred_IPO > 0.5, 1, 0)
Logis_table_IPO <- table(Logis_newpred_IPO , real = TestData_IPO$IPOFail)

Logis_table_IPO %>% 
  kable(., caption = "混淆矩陣：欄位為真實情況(閥值為 50%)", align = "l") %>% 
  kable_styling(full_width = TRUE)

# prop.table(Logis_table_IPO)
DT_accuracy_IPO <- sum(diag(Logis_table_IPO) / sum(Logis_table_IPO))

DT_accuracy_IPO %>% 
  kable(., caption = "準確率", align = "l") %>% 
  kable_styling(full_width = TRUE)

### ROC Plot 
pred_IPOVariable <- ROCR::prediction(Logis_pred_IPO, labels = TestData_IPO$IPOFail)
perf_IPOVariable <- performance(pred_IPOVariable, measure = "tpr", x.measure = "fpr")
#計算AUC
auc_IPO <- performance(pred_IPOVariable, "auc")

#畫圖
plot(perf_IPOVariable, col = "red", main = "ROC curve", xlab = "Specificity(FPR)", ylab = "Sensitivity(TPR)")

#實際AUC值
auc_IPO@y.values[[1]] %>% 
  kable(., caption = "AUC", align = "l") %>% 
  kable_styling(full_width = TRUE)
  

# library(InformationValue)
# # Cutoff
# Logis_optCutOff <- optimalCutoff(actuals = TestData_IPO$IPOFail , 
# 						 predictedScores = Logis_pred_IPO)  
# 
# Logis_newpred_IPO_1 <- ifelse(Logis_pred_IPO > Logis_optCutOff , 1 , 0) 
# Logis_table_new <- table(Logis_newpred_IPO_1 , real = TestData_IPO$IPOFail)
# Logis_table_new
# prop.table(Logis_table_new)
# DT_accuracy <- sum(diag(Logis_table_new) / sum(Logis_table_new))


# #---------- Precision、Recall、F1 ----------
# # Precision = 
# caret::precision(data = Logis_table_IPO,  relevant = "1")   
# # Recall = 
# caret::recall(Logis_table_IPO , relevant = "1")
# # F1 = 
# caret::F_meas(Logis_table_IPO , relevant = "1")
```


 ## Logistic Regression (Contain all variables)

* 丟入所有的變數，可以發現ROC(AUC)值提高。

```{r DataAllVariables_WithNormalization, echo = TRUE, message= FALSE, warning= FALSE}

## Training and Test For IPO Variables
TrainingData_AllVariable_Nor <- GetTrainingAndTestingData(Data_AllVariable_Nor, 0.7, 1)
TestData_AllVariable_Nor <- GetTrainingAndTestingData(Data_AllVariable_Nor, 0.7, 0)

## Use Training data to build logistic model, Only contain IPO variables 
Model_Logistic_AllVariable_Nor <- glm(IPOFail ~ ., 
                          data = TrainingData_AllVariable_Nor %>% .[, -c(1)],
                          family = binomial(link = logit))

summary(Model_Logistic_AllVariable_Nor)

# 共線性檢測
car::vif(Model_Logistic_AllVariable_Nor) %>%
  data.frame() %>%
  mutate(., VariablesName = row.names(.)) %>% 
  setDT() %>% 
  .[, .SD, .SDcols = c("VariablesName", "GVIF")] %>% 
  .[order(-GVIF)] %>% 
  kable(., caption = "VIF Test", align = "l") %>% 
  kable_styling(full_width = TRUE)

## 利用 VIFToChooseVars 進行VIF 變數挑選
VIF_AllVars_Nor <- VIFToChooseVars(TrainingData_AllVariable_Nor, 5)

## Training and Test For IPO Variables
TrainingData_AllVariable_Nor_VIF <- TrainingData_AllVariable_Nor %>% 
  .[, .SD, .SDcols = c("IPOFail", VIF_AllVars_Nor$VariablesName)]
TestData_AllVariable_Nor_VIF <- TestData_AllVariable_Nor %>% 
  .[, .SD, .SDcols = c("IPOFail",VIF_AllVars_Nor$VariablesName)]

## Use Training data to build logistic model, contain All variables 
Model_Logistic_AllVariable_Nor_VIF <- glm(IPOFail ~ ., 
                          data = TrainingData_AllVariable_Nor_VIF, 
                          family = binomial(link = logit))

summary(Model_Logistic_AllVariable_Nor_VIF)


Step_Logistic_AllVariable_Nor_VIF <- step(Model_Logistic_AllVariable_Nor_VIF, 
                              direction = c("both"),
                              trace = 0)

summary(Step_Logistic_AllVariable_Nor_VIF)

# 共線性檢測
VIF_Step_AllVars_Nor <- car::vif(Step_Logistic_AllVariable_Nor_VIF) %>%
  data.frame()
VIF_Step_AllVars_Nor %>% 
  mutate(., VariablesName = row.names(VIF_Step_AllVars_Nor)) %>% 
  setDT() %>% 
  setnames(., ".", "VIF") %>% 
  .[, .SD, .SDcols = c("VariablesName", "VIF")] %>% 
  .[order(-VIF)] %>% 
  kable(., caption = "VIF Test", align = "l") %>% 
  kable_styling(full_width = TRUE)

# R squared
PseudoR2(Step_Logistic_AllVariable_Nor_VIF, which = "Nagelkerke") %>% 
  data.frame() %>% 
  kable(., caption = "R Squared", align = "l") %>% 
  kable_styling(full_width = TRUE)

# plot(Step_Logistic_AllVariable_Nor)

Logis_pred_AllVariable_Nor <- predict(Step_Logistic_AllVariable_Nor_VIF , 
                      newdata = TestData_AllVariable_Nor_VIF , 
                      type = 'response')

Logis_newpred_AllVariable_Nor <- ifelse(Logis_pred_AllVariable_Nor > 0.5, 1, 0)
Logis_table_AllVariable_Nor <- table(Logis_newpred_AllVariable_Nor , real = TestData_AllVariable_Nor_VIF$IPOFail)

Logis_table_AllVariable_Nor %>% 
  kable(., caption = "混淆矩陣：欄位為真實情況(閥值為 50%)", align = "l") %>% 
  kable_styling(full_width = TRUE)

# prop.table(Logis_table_AllVariable_Nor)
DT_accuracy_AllVariable_Nor <- sum(diag(Logis_table_AllVariable_Nor) / sum(Logis_table_AllVariable_Nor))

DT_accuracy_AllVariable_Nor %>% 
  kable(., caption = "準確率", align = "l") %>% 
  kable_styling(full_width = TRUE)

### ROC Plot 
pred_AllVariable_Nor <- ROCR::prediction(Logis_pred_AllVariable_Nor, labels = TestData_AllVariable_Nor_VIF$IPOFail)
perf_AllVariable_Nor <- performance(pred_AllVariable_Nor, measure = "tpr", x.measure = "fpr")
#計算AUC
auc_AllVariable_Nor <- performance(pred_AllVariable_Nor, "auc")

#畫圖
plot(perf_AllVariable_Nor, col = "red", main = "ROC curve", xlab = "Specificity(FPR)", ylab = "Sensitivity(TPR)")

#實際AUC值
auc_AllVariable_Nor@y.values[[1]] %>% 
  kable(., caption = "AUC", align = "l") %>% 
  kable_styling(full_width = TRUE)
  
# library(InformationValue)
# # Cutoff
# Logis_optCutOff <- optimalCutoff(actuals = TestData_AllVariable_Nor$IPOFail , 
# 						 predictedScores = Logis_pred_AllVariable)  
# 
# Logis_newpred_AllVariable_1 <- ifelse(Logis_pred_AllVariable > Logis_optCutOff , 1 , 0) 
# Logis_table_new <- table(Logis_newpred_AllVariable_1 , real = TestData_AllVariable_Nor$IPOFail)
# Logis_table_new
# prop.table(Logis_table_new)
# DT_accuracy <- sum(diag(Logis_table_new) / sum(Logis_table_new))


# #---------- Precision、Recall、F1 ----------
# # Precision = 
# caret::precision(data = Logis_table_AllVariable,  relevant = "1")   
# # Recall = 
# caret::recall(Logis_table_AllVariable , relevant = "1")
# # F1 = 
# caret::F_meas(Logis_table_AllVariable , relevant = "1")

```

```{r Data_AllVariable, echo = TRUE, message= FALSE, warning= FALSE}

## Training and Test For IPO Variables
TrainingData_AllVariable <- GetTrainingAndTestingData(Data_AllVariable, 0.7, 1)
TestData_AllVariable <- GetTrainingAndTestingData(Data_AllVariable, 0.7, 0)

## Use Training data to build logistic model, Only contain IPO variables 
Model_Logistic_AllVariable <- glm(IPOFail ~ ., 
                          data = TrainingData_AllVariable %>% .[, -c(1)],
                          family = binomial(link = logit))

summary(Model_Logistic_AllVariable)

# 共線性檢測
car::vif(Model_Logistic_AllVariable) %>%
  data.frame() %>%
  mutate(., VariablesName = row.names(.)) %>% 
  setDT() %>% 
  .[, .SD, .SDcols = c("VariablesName", "GVIF")] %>% 
  .[order(-GVIF)] %>% 
  kable(., caption = "VIF Test", align = "l") %>% 
  kable_styling(full_width = TRUE)

## 利用 VIFToChooseVars 進行VIF 變數挑選
VIF_AllVars <- VIFToChooseVars(TrainingData_AllVariable, 5)

## Training and Test For IPO Variables
TrainingData_AllVariable_VIF <- TrainingData_AllVariable %>% 
  .[, .SD, .SDcols = c("IPOFail", VIF_AllVars$VariablesName)]
TestData_AllVariable_VIF <- TestData_AllVariable_Nor %>% 
  .[, .SD, .SDcols = c("IPOFail",VIF_AllVars$VariablesName)]

## Use Training data to build logistic model, contain All variables 
Model_Logistic_AllVariable_VIF <- glm(IPOFail ~ ., 
                          data = TrainingData_AllVariable_VIF, 
                          family = binomial(link = logit))

summary(Model_Logistic_AllVariable_VIF)


## Step
Step_Logistic_AllVariable_VIF <- step(Model_Logistic_AllVariable_VIF, 
                          direction = c("both"),
                          trace = 0)

summary(Step_Logistic_AllVariable_VIF)
AIC(Step_Logistic_AllVariable_VIF)


# 共線性檢測
VIF_Step_AllVars <- car::vif(Step_Logistic_AllVariable_VIF) %>%
  data.frame()
VIF_Step_AllVars %>% 
  mutate(., VariablesName = row.names(VIF_Step_AllVars)) %>% 
  setDT() %>% 
  setnames(., ".", "VIF") %>% 
  .[, .SD, .SDcols = c("VariablesName", "VIF")] %>% 
  .[order(-VIF)] %>% 
  kable(., caption = "VIF Test", align = "l") %>% 
  kable_styling(full_width = TRUE)

## R squared
PseudoR2(Step_Logistic_AllVariable_VIF, which = "Nagelkerke") %>% 
  data.frame() %>% 
  kable(., caption = "R Squared", align = "l") %>% 
  kable_styling(full_width = TRUE)

# plot(Step_Logistic_AllVariable)

Logis_pred_AllVariable <- predict(Step_Logistic_AllVariable_VIF , 
                      newdata = TestData_AllVariable_VIF , 
                      type = 'response')

Logis_newpred_AllVariable <- ifelse(Logis_pred_AllVariable > 0.5, 1, 0)
Logis_table_AllVariable <- table(Logis_newpred_AllVariable , real = TestData_AllVariable_VIF$IPOFail)

Logis_table_AllVariable %>% 
  kable(., caption = "混淆矩陣：欄位為真實情況(閥值為 50%)", align = "l") %>% 
  kable_styling(full_width = TRUE)

# prop.table(Logis_table_AllVariable)
DT_accuracy_AllVariable <- sum(diag(Logis_table_AllVariable) / sum(Logis_table_AllVariable))

DT_accuracy_AllVariable %>% 
  kable(., caption = "準確率", align = "l") %>% 
  kable_styling(full_width = TRUE)

### ROC Plot 
pred_AllVariable <- ROCR::prediction(Logis_pred_AllVariable, labels = TestData_AllVariable_VIF$IPOFail)
perf_AllVariable <- performance(pred_AllVariable, measure = "tpr", x.measure = "fpr")
#計算AUC
auc_AllVariable <- performance(pred_AllVariable, "auc")

#畫圖
plot(perf_AllVariable, col = "red", main = "ROC curve", xlab = "Specificity(FPR)", ylab = "Sensitivity(TPR)")

#實際AUC值
auc_AllVariable@y.values[[1]] %>% 
  kable(., caption = "AUC", align = "l") %>% 
  kable_styling(full_width = TRUE)
  

# library(InformationValue)
# # Cutoff
# Logis_optCutOff <- optimalCutoff(actuals = TestData_AllVariable$IPOFail , 
# 						 predictedScores = Logis_pred_AllVariable)  
# 
# Logis_newpred_AllVariable_1 <- ifelse(Logis_pred_AllVariable > Logis_optCutOff , 1 , 0) 
# Logis_table_new <- table(Logis_newpred_AllVariable_1 , real = TestData_AllVariable$IPOFail)
# Logis_table_new
# prop.table(Logis_table_new)
# DT_accuracy <- sum(diag(Logis_table_new) / sum(Logis_table_new))


# #---------- Precision、Recall、F1 ----------
# # Precision = 
# caret::precision(data = Logis_table_AllVariable,  relevant = "1")   
# # Recall = 
# caret::recall(Logis_table_AllVariable , relevant = "1")
# # F1 = 
# caret::F_meas(Logis_table_AllVariable , relevant = "1")
```













