---
title: "FindFirmList"
author: "Rolando"
date: "1/1/2020"
output: 
  html_document :
    toc : TRUE
    toc_depth : 2
    toc_float :
      collapsed : TRUE
      smooth_scroll : TRUE
    number_selection : TRUE 
    code_folding : hide
---

```{r setup, include=FALSE}
knitr::opts_chunk$set(echo = TRUE)
knitr::opts_knit$set(root.dir = "/Users/xubodun/Desktop/FightForMasterOfDegree")
```

## 簡介

此份文檔是為了找出公司的List，篩選資料的原則如下：

1. 區分成TSE與OTC資料，TSE先利用首次上市日期找出2002到2014的所有公司，接著剔除櫃轉市，OTC也是先利用首次上櫃日期找出2002到2014的資料，接著刪掉與上市公司重複的公司（但是要保留在2002到2014之間有上櫃的公司，代表雖然其為櫃轉市，但由於他是在2002到2014有上櫃，因此可以計算其上櫃的資料。）

2. 利用證交所資料（ListFirmInTWSE.csv）裡面的櫃轉市資料將櫃轉市剔除

3. 剔除金融業

4. 首次掛牌市場要為ROTC

```{r echo = FALSE, include = FALSE}
library(tidyverse)
library(ggplot2)
library(stringr)
library(readxl)
library(lubridate)
library(PerformanceAnalytics)
library(ggrepel)
library(data.table)
library(knitr)
library(plyr)
library(rmdWidgets)
library(kableExtra)
library(formattable)
```

```{r echo = FALSE, include = FALSE}
FirmList_Data <- read_xlsx("Data/FirmList1123.xlsx") %>% as.data.table()
ListFirmInTWSE <- read_xlsx("Data/ListFirmInTWSE.xlsx") %>% as.data.table()
StopTrading_Data <- read_xlsx("Data/StopTrading_Data.xlsx") %>% 
  dplyr::rename("公司簡稱" = "証券代碼") %>% 
  as.data.table()
load("Data/FCDTrading_Data.RData") %>% as.data.table()

```

## Deal with TSE and OTC Data 

* 區分成TSE與OTC資料，TSE先利用首次上市日期找出2002到2014的所有公司，接著剔除櫃轉市，OTC也是先利用首次上櫃日期找出2002到2014的資料，接著刪掉與上市公司重複的公司（但是要保留在2002到2014之間有上櫃的公司，代表雖然其為櫃轉市，但由於他是在2002到2014有上櫃，因此可以計算其上櫃的資料。）

* OTCToTSEButStillInOTC 代表雖然是櫃轉市公司，但由於其上櫃日期仍為2002~2014，故仍可以以上櫃資料做研究

```{r echo = FALSE}
SpecialIPOCause <- c("櫃轉市", "合庫(5854)於當日下市，轉金控上市", 
                     "神達電腦(2315)於當日下市，轉投控上市", "轉金融控股",
                     "轉換股份", "股份轉換", "合勤(2391)下市，合勤控(3704)上市",
                     "大陸工程(2526)於當日下市，轉投控上市")  
OTCToTSE <- ListFirmInTWSE %>% 
  .[`備註` %in% SpecialIPOCause] %>% 
  pull(`公司代號`)

FirmListInTSE <- FirmList_Data %>% 
  full_join(., StopTrading_Data, by = "公司簡稱") %>% 
  setDT() %>% 
  .[year(`首次TSE上市日`) >= 2002 & year(`首次TSE上市日`) <= 2014 ] %>% 
  .[!(str_sub(`公司簡稱`, 1, 4) %in% OTCToTSE)] %>% 
  .[!(`TSE新產業名` %in% c("M2800 金融業"))] %>% 
  .[`首次掛牌市場` == "ROTC"] %>% 
  .[, ROTC_Time := (`首次TSE上市日` - `首次掛牌日期`)/365] %>% 
  .[ROTC_Time >= 0.5] %>% # 興櫃時間超過六個月
  .[, Market := "TSE"] %>% 
  dplyr::rename("上市櫃日期" = "首次TSE上市日") %>% 
  data.table(., key = c("公司簡稱", "暫停交易起日")) %>% 
  .[unique(.[,list(`公司簡稱`)]), mult= 'last'] %>% 
  .[, SurvivalYears := round((`下市日期` - `上市櫃日期`)/365, 2)] %>% 
  .[, Delist := ifelse((is.na(`下市日期`) == F & SurvivalYears <= 6), 1, 0)] %>%
  .[, FCD := (ifelse(is.na(`全額交割起日(二)` == T), 
                          `全額交割起日(一)`, `全額交割起日(二)`)/86400) %>% 
              as.Date() %>% as.POSIXct()] %>%
  #.[!(`暫停交易原因` %in% c("併入控股公司下市", "合併下市"))] %>% # 有19間為併購下市
  .[, .SD, .SDcols = c("公司簡稱" , "TSE新產業名", "會計師事務所", "設立日期", "上市櫃日期", 
                       "首次REG上市日", "下市日期", "FCD", "Delist", "ROTC_Time", 
                       "Market", "SurvivalYears")]

OTCToTSEButStillInOTC <- FirmList_Data %>% 
  .[str_sub(`公司簡稱`, 1, 4) %in% OTCToTSE] %>% 
  .[year(`首次OTC上市日`) >= 2002 & year(`首次OTC上市日`) <= 2014 ]
```

* OTC的公司List先以 首次OTC上市日 挑選出2002到2014，接著需刪掉與TSE重複的資料。

* 暫時不刪除併購下市櫃（上市公司中有19家為併購下市，有18家為併購下櫃）

```{r echo = FALSE}
FirmListInOTC <- FirmList_Data %>% 
    full_join(., StopTrading_Data, by = "公司簡稱") %>% 
    setDT() %>% 
    .[year(`首次OTC上市日`) >= 2002 & year(`首次OTC上市日`) <= 2014 ] %>% 
    .[!(`公司簡稱` %in% FirmListInTSE$公司簡稱)] %>% 
    .[!(`TSE新產業名` %in% c("M2800 金融業"))] %>% 
    .[`首次掛牌市場` == "ROTC"] %>% 
    .[, ROTC_Time := (`首次OTC上市日` - `首次掛牌日期`)/365] %>% 
    .[ROTC_Time >= 0.5] %>% # 興櫃時間超過六個月
    .[, Market := "OTC"] %>% 
    dplyr::rename("上市櫃日期" = "首次OTC上市日") %>%
    data.table(., key = c("公司簡稱", "暫停交易起日")) %>% 
    .[unique(.[,list(`公司簡稱`)]), mult= 'last'] %>% 
    .[, SurvivalYears := round((`下市日期` - `上市櫃日期`)/365, 2)] %>% 
    .[, Delist := ifelse((is.na(`下市日期`) == F & SurvivalYears <= 6), 1, 0)] %>%
    .[, FCD := (ifelse(is.na(`全額交割起日(二)` == T), 
                      `全額交割起日(一)`, `全額交割起日(二)`)/86400) %>% 
                as.Date() %>% as.POSIXct()] %>%
    #.[!(`暫停交易原因` %in% c("併入控股公司下市", "合併下市"))] %>% # 有18間為併購下市
    .[, .SD, .SDcols = c("公司簡稱" , "TSE新產業名", "會計師事務所", "設立日期", 
                         "上市櫃日期", "首次REG上市日", "下市日期", "FCD", "Delist", 
                         "ROTC_Time", "Market", "SurvivalYears")]
```

```{r echo = FALSE}
##### Final Data #####
ElectiricIndustry <- c("M2324 半導體", "M2328 電子零組件", "M2326 光電業", 
                       "M2325 電腦及週邊", "M2327 通信網路業", "M2329 電子通路業",
                       "M2330 資訊服務業", "M2331 其他電子業")

ListFirm <- rbind(FirmListInTSE, FirmListInOTC) %>% 
  .[order(`公司簡稱`)] %>% 
  .[, ElectricOrNot := ifelse(`TSE新產業名` %in% ElectiricIndustry, 1, 0)] %>%
  .[, FCDInFiveYear := ifelse(((FCD - 上市櫃日期)/365 > 6 | is.na(FCD) == T), 
                               0, 1)] %>% 
  .[, IPOFail := ifelse((Delist == 0 & FCDInFiveYear == 0), 0, 1)] %>% 
  .[, FirmAgeBeforeIPO := round((`上市櫃日期` - `設立日期`)/365, 3)] %>% 
  .[, IPOFailDate := case_when(is.na(FCD) == T ~ `下市日期`,
                               TRUE ~ FCD)] %>% 
  .[, `TSE新產業名` := case_when(
    `公司簡稱` == "3079 宏億國" ~ "M2324 半導體", 
    `公司簡稱` == "3142 遠茂" ~ "M2326 光電業",
    `公司簡稱` == "3214 元砷" ~ "M2326 光電業", 
    `公司簡稱` == "4910 陽慶" ~ "M2328 電子零組件",
    `公司簡稱` == "6193 洪氏英" ~ "M2328 電子零組件",
    `公司簡稱` == "6232 仕欽" ~ "M2328 電子零組件",
    `公司簡稱` == "6262 鼎太國際" ~ "M2330 資訊服務業",
    `公司簡稱` == "8017 展茂" ~ "M2326 光電業",
    TRUE ~ `TSE新產業名`
  )]

# save(ListFirm, file = "Data/ListFirm.RData")
# write.csv(ListFirm, file = "Data/ListFirm.csv")
test <- ListFirm %>% 
  .[is.na(TSE新產業名) == T]

```

## 各年IPO狀況分佈
```{r echo = FALSE}
# 每年上市櫃數量
ListFirm %>%
  .[, .SD, .SDcols = c("公司簡稱", "上市櫃日期")] %>% 
  .[, `:=`(Year = as.factor(year(`上市櫃日期`)),
           Count = 1)] %>%
  .[, .SD, .SDcols = c("Year", "Count")] %>% 
  .[, sum(Count), by = "Year"] %>% 
  ggplot(., aes(x = Year, y = V1)) +
  geom_bar(aes(x = Year, y = V1), stat = "identity", fill = "#CD5C5C")+
  geom_label(aes(x = Year, y = V1, label = V1)) +
  ggtitle("每年上市櫃數量")+
  ylab("Count")+
  theme_classic() +
  theme(axis.text.x = element_text(vjust = 0.5, angle = 45),
        text = element_text(family="黑體-繁 中黑"),
        plot.background  = element_rect(fill = "white"), 
        panel.background = element_rect(fill = "white"),
        legend.background = element_rect(fill = "white"))

# IPOFail 之各年分佈狀況
CountDelistInEachYear <- ListFirm %>% 
  .[IPOFail == 1] %>% 
  pull(IPOFailDate) %>% 
  year() %>% 
  table() %>% 
  as.data.table %>% 
  dplyr::rename("Year" = ".")

CountDelistInEachYear %>% 
  ggplot(., aes(x = Year, y = N)) +
  stat_summary(fun.y = sum, geom = "bar", fill = "#CD5C5C") +
  geom_label(aes(label= N)) +
  ggtitle("每年 IPO Fail 比例")+
  theme_classic() +
  theme(axis.text.x = element_text(vjust = 0.5, angle = 45),
        text = element_text(family="黑體-繁 中黑"),
        plot.background  = element_rect(fill = "white"), 
        panel.background = element_rect(fill = "white"),
        legend.background = element_rect(fill = "white"))
```


## 五年內下市櫃分佈

```{r echo = FALSE}
# 下市櫃資訊
DelistOrNot <- table(ListFirm$Delist) %>% 
  as.data.table %>% 
  dplyr::rename("下市櫃與否" = "V1") %>% 
  mutate(`下市櫃與否` = case_when(`下市櫃與否` == 1 ~ "五年內下市(櫃)", 
                                  TRUE ~ "保持上市(櫃)"))
DelistOrNot %>% 
  kable(., align = "l") %>% 
  kable_styling(full_width = TRUE)

# 下市櫃公司平均存活年數
AverageLivesYears <- ListFirm %>% 
  .[Delist == 1] %>% 
  pull(SurvivalYears) %>%
  as.numeric() %>% 
  mean() %>% 
  round(., 2) %>%
  str_c(., "年")

# ListFirm %>% 
#   .[Delist == 1] %>% 
#   pull(SurvivalYears) %>%
#   as.numeric() %>% 
#   min() %>% 
#   round(., 2) %>%
#   str_c(., "年")

AverageLivesYearsTable <- data.frame("平均存活年數", AverageLivesYears) %>% 
  dplyr::rename("下市櫃公司相關資訊" = "X.平均存活年數.")

AverageLivesYearsTable %>% 
  kable(., align = "l") %>% 
  kable_styling(full_width = TRUE)

```

## 公司上市櫃前已存活年數

* 以上市(櫃)日期減去設立日期來計算IPO前的存活年數。

```{r echo = FALSE}
AverageAgeBeforeIPO <- ListFirm %>% 
  .[, mean(FirmAgeBeforeIPO), by = "IPOFail"] %>% 
  .[, V1 := as.numeric(V1) %>% as.numeric() %>% round(., 3) %>% str_c(., "年")] %>%
  dplyr::rename("存活年數" = "V1") %>% 
  as.data.frame()

AverageAgeBeforeIPO %>% 
  kable(., caption = "上市(櫃)前平均經營年數", align = "l") %>% 
  kable_styling(full_width = TRUE)
```

## 興櫃時間長短比較

* 姜堯民、戴維芯(2016) 之台灣公司平均興櫃時間約為1.7年左右。

```{r echo = FALSE}
FailIPO_ROTCTime <- ListFirm %>% 
  .[, mean(ROTC_Time), by = IPOFail] %>% 
  .[, `Year` := round(V1, 2) %>% str_c(., "年")] %>% 
  .[, .SD, .SDcols = c("IPOFail", "Year")]

kable(FailIPO_ROTCTime, caption = "興櫃時間長短比較_IPOFail與否", align = "l") %>% 
  kable_styling(full_width = TRUE)

```

## 有無經歷興櫃是否會影響存活率
* 比較1990~2002 2002~2014兩段區間差異

```{r echo = FALSE}
# 1990~2002 上市公司
Before2002_FirmListInTSE <- FirmList_Data %>% 
  full_join(., StopTrading_Data, by = "公司簡稱") %>% 
  setDT() %>% 
  .[year(`首次TSE上市日`) >= 1990 & year(`首次TSE上市日`) < 2002 ] %>% 
  .[!(`首次掛牌市場` == "OTC")] %>% #刪除櫃轉市
  .[!(`TSE新產業名` == "M2800 金融業")] %>% 
  .[, Market := "TSE"] %>% 
  dplyr::rename("上市櫃日期" = "首次TSE上市日") %>% 
  data.table(., key = c("公司簡稱", "暫停交易起日")) %>% 
  .[unique(.[,list(`公司簡稱`)]), mult= 'last'] %>% 
  .[, SurvivalYears := round((`下市日期` - `上市櫃日期`)/365, 2)] %>% 
  .[, Delist := ifelse((is.na(`下市日期`) == F & SurvivalYears <= 6), 1, 0)] %>%
  .[, FCD := (ifelse(is.na(`全額交割起日(二)` == T), 
                          `全額交割起日(一)`, `全額交割起日(二)`)/86400) %>% 
              as.Date() %>% as.POSIXct()] %>%
  #.[!(`暫停交易原因` %in% c("併入控股公司下市", "合併下市"))] %>% # 有19間為併購下市
  .[, .SD, .SDcols = c("公司簡稱" , "TSE新產業名", "設立日期", "上市櫃日期", 
                       "首次REG上市日", "下市日期", "FCD", "Delist", 
                       "Market", "SurvivalYears")]
  
# 1990 ~ 2002 上櫃公司
Before2002_FirmListInOTC <- FirmList_Data %>% 
    full_join(., StopTrading_Data, by = "公司簡稱") %>% 
    setDT() %>% 
    .[year(`首次OTC上市日`) >= 1990 & year(`首次OTC上市日`) < 2002 ] %>% 
    .[!(`公司簡稱` %in% Before2002_FirmListInTSE$公司簡稱)] %>% 
    .[!(`TSE新產業名` %in% c("M2800 金融業"))] %>% 
    .[, Market := "OTC"] %>% 
    dplyr::rename("上市櫃日期" = "首次OTC上市日") %>%
    data.table(., key = c("公司簡稱", "暫停交易起日")) %>% 
    .[unique(.[,list(`公司簡稱`)]), mult= 'last'] %>% 
    .[, SurvivalYears := round((`下市日期` - `上市櫃日期`)/365, 2)] %>% 
    .[, Delist := ifelse((is.na(`下市日期`) == F & SurvivalYears <= 6), 1, 0)] %>%
    .[, FCD := (ifelse(is.na(`全額交割起日(二)` == T), 
                      `全額交割起日(一)`, `全額交割起日(二)`)/86400) %>% 
                as.Date() %>% as.POSIXct()] %>%
    #.[!(`暫停交易原因` %in% c("併入控股公司下市", "合併下市"))] %>% # 有18間為併購下市
    .[, .SD, .SDcols = c("公司簡稱" , "TSE新產業名", "設立日期", "上市櫃日期", 
                       "首次REG上市日", "下市日期", "FCD", "Delist", 
                       "Market", "SurvivalYears")]

ListFirm_DonotHaveROTC <- rbind(Before2002_FirmListInTSE, Before2002_FirmListInOTC) %>% 
  .[order(`公司簡稱`)] %>% 
  .[, ElectricOrNot := ifelse(`TSE新產業名` %in% ElectiricIndustry, 1, 0)] %>%
  .[, FCDInFiveYear := ifelse(((FCD - 上市櫃日期)/365 > 6 | is.na(FCD) == T), 
                               0, 1)] %>% 
  .[, IPOFail := ifelse((Delist == 0 & FCDInFiveYear == 0), 0, 1)] %>% 
  .[, FirmAgeBeforeIPO := round((`上市櫃日期` - `設立日期`)/365, 3)] %>% 
  .[, IPOFailDate := case_when(is.na(FCD) == T ~ `下市日期`, TRUE ~ FCD)]

# 五年內下市的機率（區分為有興櫃 1.83% 與 沒有興櫃9.39%）
Colname <- c("IPO Total", "IPO Fail", "Percentage")
ROTC <- c((599+60), 60, paste0(round((60/(60+599))*100, 3), "%"))
WithoutROTC <- c((610+93), 93, paste0(round((93/(610+93))*100, 3), "%"))
IPOFailRatioWithROTCOrNot <- data.table(Colname, ROTC, WithoutROTC)

kable(IPOFailRatioWithROTCOrNot, caption = "比較興櫃與否的IPO失敗比率", align = "l") %>% 
  kable_styling(full_width = TRUE)


```

* 比較2002~ 2005年間有無興櫃的存活率差異

* 透過 **CompareLifeRate_02To05** 可以發現，沒有經過興櫃市場的公司存活率略低於有經歷過興櫃市場的公司( 12.74% v.s 15.85%)
```{r echo = FALSE}
# 找出2002~2005有經歷興櫃的公司
Firm2002To2005_ROTC <- ListFirm %>% 
  .[(year(`上市櫃日期`) <= 2005 & year(`上市櫃日期`) >= 2002 )]

# 找出2002~2005沒有經歷興櫃的公司
SpecialIPOCause <- c("櫃轉市", "合庫(5854)於當日下市，轉金控上市", 
                     "神達電腦(2315)於當日下市，轉投控上市", "轉金融控股",
                     "轉換股份", "股份轉換", "合勤(2391)下市，合勤控(3704)上市",
                     "大陸工程(2526)於當日下市，轉投控上市")  
OTCToTSE <- ListFirmInTWSE %>% 
  .[`備註` %in% SpecialIPOCause] %>% 
  pull(`公司代號`)

FirmTSE_02TO05_NOTENOUGHROTC <- FirmList_Data %>% 
  full_join(., StopTrading_Data, by = "公司簡稱") %>% 
  setDT() %>% 
  .[year(`首次TSE上市日`) >= 2002 & year(`首次TSE上市日`) <= 2005 ] %>% 
  .[!(str_sub(`公司簡稱`, 1, 4) %in% OTCToTSE)] %>% 
  .[!(`TSE新產業名` %in% c("M2800 金融業"))] %>% 
  .[`首次掛牌市場` == "ROTC"] %>% 
  .[, ROTC_Time := (`首次TSE上市日` - `首次掛牌日期`)/365] %>% 
  .[ROTC_Time < 0.5] %>% # 興櫃時間超過六個月
  .[, Market := "TSE"] %>% 
  dplyr::rename("上市櫃日期" = "首次TSE上市日") %>% 
  data.table(., key = c("公司簡稱", "暫停交易起日")) %>% 
  .[unique(.[,list(`公司簡稱`)]), mult= 'last'] %>% 
  .[, SurvivalYears := round((`下市日期` - `上市櫃日期`)/365, 2)] %>% 
  .[, Delist := ifelse((is.na(`下市日期`) == F & SurvivalYears <= 6), 1, 0)] %>%
  .[, FCD := (ifelse(is.na(`全額交割起日(二)` == T), 
                          `全額交割起日(一)`, `全額交割起日(二)`)/86400) %>% 
              as.Date() %>% as.POSIXct()] %>%
  #.[!(`暫停交易原因` %in% c("併入控股公司下市", "合併下市"))] %>% # 有19間為併購下市
  .[, .SD, .SDcols = c("公司簡稱" , "TSE新產業名", "會計師事務所", "設立日期", "上市櫃日期", 
                       "首次REG上市日", "下市日期", "FCD", "Delist", 
                       "Market", "SurvivalYears")]

FirmTSE_02TO05_NOROTC <- FirmList_Data %>% 
  full_join(., StopTrading_Data, by = "公司簡稱") %>% 
  setDT() %>% 
  .[year(`首次TSE上市日`) >= 2002 & year(`首次TSE上市日`) <= 2005 ] %>% 
  .[!(str_sub(`公司簡稱`, 1, 4) %in% OTCToTSE)] %>% 
  .[!(`TSE新產業名` %in% c("M2800 金融業"))] %>% 
  .[`首次掛牌市場` != "ROTC"] %>% 
  .[, Market := "TSE"] %>% 
  dplyr::rename("上市櫃日期" = "首次TSE上市日") %>% 
  data.table(., key = c("公司簡稱", "暫停交易起日")) %>% 
  .[unique(.[,list(`公司簡稱`)]), mult= 'last'] %>% 
  .[, SurvivalYears := round((`下市日期` - `上市櫃日期`)/365, 2)] %>% 
  .[, Delist := ifelse((is.na(`下市日期`) == F & SurvivalYears <= 6), 1, 0)] %>%
  .[, FCD := (ifelse(is.na(`全額交割起日(二)` == T), 
                          `全額交割起日(一)`, `全額交割起日(二)`)/86400) %>% 
              as.Date() %>% as.POSIXct()] %>%
  #.[!(`暫停交易原因` %in% c("併入控股公司下市", "合併下市"))] %>% # 有19間為併購下市
  .[, .SD, .SDcols = c("公司簡稱" , "TSE新產業名", "會計師事務所", "設立日期", "上市櫃日期", 
                       "首次REG上市日", "下市日期", "FCD", "Delist",
                       "Market", "SurvivalYears")]

FirmTSE_02TO05_NOROTC <- rbind(FirmTSE_02TO05_NOROTC, FirmTSE_02TO05_NOTENOUGHROTC)


OTCToTSEButStillInOTC_2002To2005 <- FirmList_Data %>% 
  .[str_sub(`公司簡稱`, 1, 4) %in% OTCToTSE] %>% 
  .[year(`首次OTC上市日`) >= 2002 & year(`首次OTC上市日`) <= 2005 ]


FirmOTC_02TO05_NOTENOUGHROTC <- FirmList_Data %>% 
    full_join(., StopTrading_Data, by = "公司簡稱") %>% 
    setDT() %>% 
    .[year(`首次OTC上市日`) >= 2002 & year(`首次OTC上市日`) <= 2005 ] %>% 
    .[!(`公司簡稱` %in% FirmListInTSE$公司簡稱)] %>% 
    .[!(`TSE新產業名` %in% c("M2800 金融業"))] %>% 
    .[`首次掛牌市場` == "ROTC"] %>% 
    .[, ROTC_Time := (`首次OTC上市日` - `首次掛牌日期`)/365] %>% 
    .[ROTC_Time < 0.5] %>% # 興櫃時間超過六個月
    .[, Market := "OTC"] %>% 
    dplyr::rename("上市櫃日期" = "首次OTC上市日") %>%
    data.table(., key = c("公司簡稱", "暫停交易起日")) %>% 
    .[unique(.[,list(`公司簡稱`)]), mult= 'last'] %>% 
    .[, SurvivalYears := round((`下市日期` - `上市櫃日期`)/365, 2)] %>% 
    .[, Delist := ifelse((is.na(`下市日期`) == F & SurvivalYears <= 6), 1, 0)] %>%
    .[, FCD := (ifelse(is.na(`全額交割起日(二)` == T), 
                      `全額交割起日(一)`, `全額交割起日(二)`)/86400) %>% 
                as.Date() %>% as.POSIXct()] %>%
    #.[!(`暫停交易原因` %in% c("併入控股公司下市", "合併下市"))] %>% # 有18間為併購下市
    .[, .SD, .SDcols = c("公司簡稱" , "TSE新產業名", "會計師事務所", "設立日期", 
                         "上市櫃日期", "首次REG上市日", "下市日期", "FCD", "Delist", 
                         "Market", "SurvivalYears")]

FirmOTC_02TO05_NOROTC <- FirmList_Data %>% 
    full_join(., StopTrading_Data, by = "公司簡稱") %>% 
    setDT() %>% 
    .[year(`首次OTC上市日`) >= 2002 & year(`首次OTC上市日`) <= 2005 ] %>% 
    .[!(`公司簡稱` %in% FirmListInTSE$公司簡稱)] %>% 
    .[!(`TSE新產業名` %in% c("M2800 金融業"))] %>% 
    .[`首次掛牌市場` != "ROTC"] %>% 
    .[, Market := "OTC"] %>% 
    dplyr::rename("上市櫃日期" = "首次OTC上市日") %>%
    data.table(., key = c("公司簡稱", "暫停交易起日")) %>% 
    .[unique(.[,list(`公司簡稱`)]), mult= 'last'] %>% 
    .[, SurvivalYears := round((`下市日期` - `上市櫃日期`)/365, 2)] %>% 
    .[, Delist := ifelse((is.na(`下市日期`) == F & SurvivalYears <= 6), 1, 0)] %>%
    .[, FCD := (ifelse(is.na(`全額交割起日(二)` == T), 
                      `全額交割起日(一)`, `全額交割起日(二)`)/86400) %>% 
                as.Date() %>% as.POSIXct()] %>%
    #.[!(`暫停交易原因` %in% c("併入控股公司下市", "合併下市"))] %>% # 有18間為併購下市
    .[, .SD, .SDcols = c("公司簡稱" , "TSE新產業名", "會計師事務所", "設立日期", 
                         "上市櫃日期", "首次REG上市日", "下市日期", "FCD", "Delist", 
                         "Market", "SurvivalYears")]

FirmOTC_02TO05_NOROTC <- rbind(FirmOTC_02TO05_NOROTC, FirmOTC_02TO05_NOTENOUGHROTC)

ElectiricIndustry <- c("M2324 半導體", "M2328 電子零組件", "M2326 光電業", 
                       "M2325 電腦及週邊", "M2327 通信網路業", "M2329 電子通路業",
                       "M2330 資訊服務業", "M2331 其他電子業")


Firm2002To2005_NOROTC <- rbind(FirmTSE_02TO05_NOROTC, FirmOTC_02TO05_NOROTC) %>% 
  .[order(`公司簡稱`)] %>% 
  .[, ElectricOrNot := ifelse(`TSE新產業名` %in% ElectiricIndustry, 1, 0)] %>%
  .[, FCDInFiveYear := ifelse(((FCD - 上市櫃日期)/365 > 6 | is.na(FCD) == T), 
                               0, 1)] %>% 
  .[, IPOFail := ifelse((Delist == 0 & FCDInFiveYear == 0), 0, 1)] %>% 
  .[, FirmAgeBeforeIPO := round((`上市櫃日期` - `設立日期`)/365, 3)] %>% 
  .[, IPOFailDate := case_when(is.na(FCD) == T ~ `下市日期`,
                               TRUE ~ FCD)]

IPOType <- c("ROTC", "NO_ROTC")
FirmAmount <- c(nrow(Firm2002To2005_ROTC), nrow(Firm2002To2005_NOROTC))
IPOFailAmount <- c(sum(Firm2002To2005_ROTC$IPOFail), sum(Firm2002To2005_NOROTC$IPOFail))

CompareLifeRate_02To05 <- data.table(IPOType, FirmAmount, IPOFailAmount) %>% 
  .[, SurvivalRate := paste0(round((IPOFailAmount / FirmAmount)*100, 2), "%")]

CompareLifeRate_02To05 %>% 
  kable(., caption = "2002~2005 經歷興櫃與否的生存率比較", align = "l") %>% 
  kable_styling(full_width = TRUE)

```



## 產業相關分佈
```{r echo = FALSE}
# 產業分配
Industryratio <- table(ListFirm$TSE新產業名) %>% 
  as.data.frame() %>% 
  arrange(desc(Freq)) %>% 
  setDT() %>% 
  .[, `IndustryPre (%)` := round((Freq/sum(Freq))*100,2)] %>% 
  head(., 3)

# kable(Industryratio, caption = "產業分佈")
# png("上市櫃公司 產業分配.png", width = 11, height = 8, units = 'in', res = 300)
ggplot(data = Industryratio)+
  geom_bar(aes(x = Var1, y = `IndustryPre (%)`), stat = "identity", fill = "#CD5C5C")+
  geom_label(aes(x = Var1, y = `IndustryPre (%)`, label = `IndustryPre (%)`), data = Industryratio) +
  theme_classic() +
  theme(axis.text.x = element_text(vjust = 0.5, angle = 45),
        text = element_text(family="黑體-繁 中黑"),
        plot.background  = element_rect(fill = "white"), 
        panel.background = element_rect(fill = "white"),
        legend.background = element_rect(fill = "white")) +
  xlab("產業別")+
  ggtitle("上市櫃公司 產業分配")+
  coord_flip()
# dev.off()

ElectiricIndustry %>% 
  kable(., caption = "電子產業", align = "l") %>% 
  kable_styling(full_width = TRUE)

# 電子與非電子產業分配
ListFirm_Ele <- ListFirm %>%
  .[, ElectricOrNot := ifelse(ElectricOrNot == 1, "電子產業", "非電子產業")] %>% 
  pull(ElectricOrNot) %>% 
  table

ListFirm_Ele %>% 
  kable(., caption = "電子與非電子產業分佈", align = "l") %>% 
  kable_styling(full_width = TRUE)

# 五年內下市(櫃)產業分佈
DelistFirm_Ele <- ListFirm %>% 
  .[Delist == 1] %>% 
  .[, ElectricOrNot := ifelse(ElectricOrNot == 1, "電子產業", "非電子產業")] %>% 
  pull(ElectricOrNot) %>% 
  table %>% 
  as.data.frame() %>% 
  dplyr::rename("產業" = ".") %>% 
  mutate(., `產業` = as.character(`產業`))
DelistFirm_Ele[nrow(DelistFirm_Ele) + 1, ] = list("電子產業", 0)

DelistFirm_Ele %>% 
  kable(., caption = "五年內下市櫃_電子與非電子產業分佈", align = "l") %>% 
  kable_styling(full_width = TRUE)
```

## 全額交割股(FCD)
* 利用全額交割起訖日來挑出全額交割股。

* 要求全額交割日與上市(櫃)日期相隔五年內才列為失敗。

* 若公司歷史中曾經發生兩次以上全額交割現象，以第一次為主。

* 總共659家公司中，有 **41家** 於五年內發生全額交割股的現象

* 在此處發現FCD絕大多數都屬於 **OTC**

```{r echo = FALSE}
# 五年內列為FCD的數量分布
FCDAmount <- ListFirm %>% 
  pull(FCDInFiveYear) %>% 
  table()

FCDAmount %>% 
  kable(., caption = "五年內全額交割_個數", align = "l") %>% 
  kable_styling(full_width = TRUE)
  
# FCD 的市場分佈狀況
FCDWithMarket <- ListFirm %>% 
  .[FCDInFiveYear == 1] %>% 
  pull(Market) %>% 
  table()

FCDWithMarket %>% 
  kable(., caption = "五年內全額交割_市場分佈", align = "l") %>% 
  kable_styling(full_width = TRUE)

# FCD的產業分布狀況
FCDWithIndustry <- ListFirm %>% 
  .[FCDInFiveYear == 1] %>% 
  pull(`ElectricOrNot`) %>% 
  table() %>% 
  as.data.frame() %>% 
  dplyr::rename("電子產業與否" = ".") %>% 
  mutate(電子產業與否 = ifelse(電子產業與否 == 1, "電子產業", "非電子產業"))

FCDWithIndustry %>% 
  kable(., caption = "五年內全額交割_產業分佈", align = "l") %>% 
  kable_styling(full_width = TRUE)

```

## 列為全額交割股後一年內個股表現

* 利用 FCDTrading_Data.RData 裡的股價資料計算發生全額交割股後一年的 **累積持有報酬與累積報酬圖**。

* 利用FCDTrading_Data.RData裡的成交量資料計算FCD前後 **平均交易量** 是否有大量改變。

* 41家公司於五年內發生全額交割股現象，隨機從中抽出五家並觀察他們的全額交割股發生日前後一年的股價變化，發現 **大多公司都是呈現股價跌落** 的現象。

* 計算 全額交割股的 認列後累積一年報酬(CAR) 發現41家公司中 **24家為負 17家為正**。

* 累積一年報酬為負的公司中，平均有高達**負43趴**的報酬。

* 產業分布概況來看，負 CAR 的公司共有**17家為非電子產業，7家為電子產業**。

* 計算FCD 前後三季的交易量差異後發現，平均會有 **-18716.48** 張季總股數差異。

```{r echo = FALSE}
FullCashDeliveryStocks_FCDDate <- ListFirm %>% 
  .[FCDInFiveYear == 1]

# write.csv(FullCashDeliveryStocks_FCDDate, file = "FCD_FirmList.csv") 此資料輸出用以抓取 FCDTrading_Data.RData 內的資料

# 計算 全額交割股 持有一年報酬
GetFCD_CAR_ForYear <- function(Firm_sign){

  FCDDate <- ListFirm %>% 
    .[`公司簡稱` == Firm_sign] %>% 
    pull(`FCD`) %>% 
    as.character() 
  
  Data <- FCDTrading_Data %>% 
    .[`證券代碼` == Firm_sign] %>% 
    .[`年月日` >= ymd(str_sub(FCDDate, 1, 10)) & 
      `年月日` <= ymd(str_sub(FCDDate, 1, 10)) + 365] %>% 
    .[, .SD, .SDcols = c("年月日", "收盤價")] %>% 
    .[, `年月日` := as.Date(`年月日`)] %>% 
    as.data.frame()
  
  xts_Data <- xts(Data[, -1], Data[, 1])
  
  CAR <- Return.calculate(xts_Data) %>% 
    Return.cumulative() %>% 
    as.numeric()
  
  return(CAR)
}

FCDwithCAR <- FullCashDeliveryStocks_FCDDate %>% 
  .[, CAR1YAfterFCD := 0]

for (i in 1:nrow(FullCashDeliveryStocks_FCDDate)) {
  FCDwithCAR[i, 18] <- GetFCD_CAR_ForYear(as.character(FCDwithCAR[i, 1]))
}

# 計算 全額交割股的 認列後累積一年報酬 發現41家公司中 24家為負 17家為正
FCDCARTable <- setDT(FCDwithCAR) %>% 
  .[, Check := ifelse(CAR1YAfterFCD < 0, "Negitive", "Positive")] %>% 
  pull(Check) %>% 
  table() %>% 
  as.data.frame() %>% 
  dplyr::rename("FCD一年後累積報酬" = ".")

FCDCARTable %>% 
  kable(.,  caption = "全額交割股發生後一年CAR分佈", align = "l") %>% 
  kable_styling(full_width = TRUE)


# 負的公司中，平均：- 43 %，中位數：- 46 % 
NegativeFCD_MeanCAR <- setDT(FCDwithCAR) %>% 
  .[CAR1YAfterFCD < 0] %>% 
  pull(CAR1YAfterFCD) %>% 
  mean() %>% 
  round(., 2)
NegativeFCD_MedianCAR <- setDT(FCDwithCAR) %>% 
  .[CAR1YAfterFCD < 0] %>% 
  pull(CAR1YAfterFCD) %>% 
  median() %>% 
  round(., 2)

NegativeFCD_Summary <- data.frame(c("Mean", "Median"), 
                                  c(NegativeFCD_MeanCAR, NegativeFCD_MedianCAR))
colnames(NegativeFCD_Summary) <- c("Summary", "Value")

NegativeFCD_Summary %>% 
  kable(., caption = "全額交割股發生後一年平均CAR", align = "l") %>% 
  kable_styling(full_width = TRUE)

# 負報酬的全額交割股中，有17家為非電子產業，7家為電子產業
FCDCAR_IndustryDistribution <- FCDwithCAR %>% 
  .[CAR1YAfterFCD < 0] %>% 
  pull(ElectricOrNot) %>% 
  table %>% 
  as.data.frame() %>% 
  dplyr::rename("FCD_CAR 產業分佈" = ".")

FCDCAR_IndustryDistribution %>% 
  kable(., caption = "FCD_CAR 產業分佈", align = "l") %>% 
  kable_styling(full_width = TRUE)

# 計算FCD前後一年交易量變化
GetFCDVol_Diff <- function(Firm_sign){
  FCDDate <- ListFirm %>% 
    .[`公司簡稱` == Firm_sign] %>% 
    pull(`FCD`) %>% 
    as.character() 
  
  Data <- FCDTrading_Data %>% 
    .[`證券代碼` == Firm_sign] %>% 
    .[`年月日` >= ymd(str_sub(FCDDate, 1, 10)) - 365 & 
      `年月日` <= ymd(str_sub(FCDDate, 1, 10)) + 365] %>% 
    .[, GroupByQuarter := cut(`年月日`, breaks = "quarter") ] %>% 
    .[, .SD, .SDcols = c("證券代碼", "GroupByQuarter", "成交量")]
  
  CalFunction <- function(data) { c(TotalTrading = with(data, sum(`成交量`))) }
  ResultFrom_ddply <- ddply(Data, .variable="GroupByQuarter", .fun = CalFunction ) # packages : plyr
  ResultFrom_ddply <- ResultFrom_ddply %>%
    setDT() %>% 
    .[, `證券代碼` := Firm_sign] %>% 
    .[, .SD, .SDcols = c("證券代碼", "GroupByQuarter", "TotalTrading")] %>% 
    .[-c(1, nrow(.))]
  
  FCDDateToQuarter <- cut(FCDDate %>% as.POSIXct(), breaks = "quarter")
  RowSignForFCD <- which(grepl(FCDDateToQuarter %>% as.character(),
                               ResultFrom_ddply$GroupByQuarter))
  if (is_empty(RowSignForFCD) == T) {
    RowSignForFCD = nrow(ResultFrom_ddply)
  }else{
    RowSignForFCD = RowSignForFCD
  }
  
  if ((nrow(ResultFrom_ddply) >= (RowSignForFCD + 3)) == TRUE) {
    AfterFCD <- ResultFrom_ddply %>% 
      slice(., (RowSignForFCD + 1) : nrow(ResultFrom_ddply)) %>% 
      pull(TotalTrading) %>% 
      mean()
    BeforeFCD <- ResultFrom_ddply %>% 
      slice(., 1 : (RowSignForFCD - 1)) %>% 
      pull(TotalTrading) %>% 
      mean()
    Diff_AfterFCDBeforeFCD <- AfterFCD - BeforeFCD
  }else{
    Diff_AfterFCDBeforeFCD = NA
  }
  
  return(Diff_AfterFCDBeforeFCD)
}

# GetFCDVol_Diff("3142 遠茂")

FCDwithDiffTrading_FCD <- FCDwithCAR %>% 
  .[, Diff_TradingAmount := map_dbl(FCDwithCAR$公司簡稱, 
                                    function(x){GetFCDVol_Diff(x)})] %>%
  pull(Diff_TradingAmount) %>% 
  mean(., na.rm = T)

NegativeFCD_DiffTradingAmount <- data.frame("Mean", FCDwithDiffTrading_FCD)
colnames(NegativeFCD_DiffTradingAmount)[1] <- "Summary"

NegativeFCD_DiffTradingAmount %>% 
  kable(., caption = "全額交割股發生前後三季平均交易量差異", align = "l") %>% 
  kable_styling(full_width = TRUE)

# 隨機挑選五家公司，畫出FCD後一年股價變化
GetFCDPlotForYear <- function(Firm_sign, Var){
  FCDDate <- ListFirm %>% 
    .[`公司簡稱` == Firm_sign] %>% 
    pull(`FCD`) %>% 
    as.character() 
  
  Data <- FCDTrading_Data %>% 
    .[`證券代碼` == Firm_sign] %>% 
    .[`年月日` >= ymd(str_sub(FCDDate, 1, 10)) - 365 & 
      `年月日` <= ymd(str_sub(FCDDate, 1, 10)) + 365]
  
  Plot <- Data %>% 
    ggplot(., aes(x = `年月日`, y = get(Var))) +
    geom_point(colour = "#CD5C5C") +
    geom_smooth() +
    theme(axis.text.x = element_text(vjust = 0.5, angle = 45),
          text = element_text(family="黑體-繁 中黑")) + # 解決中文亂碼問題
    labs(x = "Time",  y = Var, 
         title = Firm_sign, 
         subtitle = str_c("FCD Date : ", str_sub(FCDDate, 1, 10)))+
    geom_vline(aes(xintercept = as.POSIXct(str_sub(FCDDate, 1, 10))), 
               colour = "black",
               linetype ="dashed",
               label = "FCD  Date") +
    annotate("text", 
             x = as.POSIXct(str_sub(FCDDate, 1, 10)), 
             y = 0, 
             label = "FCD Date") +
    theme_classic() +
    theme(axis.text.x = element_text(vjust = 0.5, angle = 45),
          text = element_text(family="黑體-繁 中黑"),
          plot.background  = element_rect(fill = "white"), 
          panel.background = element_rect(fill = "white"),
          legend.background = element_rect(fill = "white"))
  
  return(Plot)
}

ChooseFirmsToDraw <- sample(FullCashDeliveryStocks_FCDDate$公司簡稱, 20)
suppressWarnings(map(ChooseFirmsToDraw, function(x){ GetFCDPlotForYear(x, "收盤價")})) # suppressWarnings 用以關閉warning 的提醒

```











