---
title: "FSVariables"
author: "Rolando"
date: "2/21/2020"
output: 
  html_document :
    toc : TRUE
    toc_depth : 2
    toc_float :
      collapsed : TRUE
      smooth_scroll : TRUE
    number_selection : TRUE 
    code_folding : hide
---

```{r setup, include=FALSE}
knitr::opts_chunk$set(echo = TRUE)
knitr::opts_knit$set(root.dir = "C:/Users/USER/Desktop/FightForMasterOfDegree")
```

```{r echo = FALSE, include = FALSE}
library(tidyverse)
library(ggplot2)
library(stringr)
library(readxl)
library(lubridate)
library(PerformanceAnalytics)
library(ggrepel)
library(data.table)
library(knitr)
library(plyr)
library(kableExtra)
library(formattable)
```

```{r SomeFunctionToUse, echo = TRUE, include = FALSE}
# 透過輸入Data, 需要的產業跟需要的變數，求得產業平均
IndustryMeanFunction <- function(Data, Industry, Variable){
  Value <- Data %>% 
  .[`TSE新產業名` == Industry] %>% 
  .[, .SD, .SDcols = c(Variable)] %>% 
  pull(Variable) %>% 
  mean(., na.rm = T)

  return(Value)
}       

# 計算以變數平均做區分後，IPO失敗與否的次數分配 EX: 將variable超過variable平均列為1，不是為0，接著區分IPO失敗與否看是否次數分配有大量差異
GetTableGroupByIPOFailOrNot <- function(data, variable){
  
  IPO_UnFailResult <- data %>% 
    .[, Result := ifelse(get(variable) >= mean(get(variable)), 1, 0)] %>% 
    .[, .SD, .SDcols = c("IPOFail", "Result")] %>% 
    .[IPOFail == 0] %>% 
    pull(Result) %>% 
    table() %>% 
    as.data.table %>% 
    .[, Sign := "IPO_UnFail"]
  
  IPO_FailResult <- data %>% 
    .[, Result := ifelse(get(variable) >= mean(get(variable)), 1, 0)] %>% 
    .[, .SD, .SDcols = c("IPOFail", "Result")] %>% 
    .[IPOFail == 1] %>% 
    pull(Result) %>% 
    table() %>% 
    as.data.table %>% 
    .[, Sign := "IPO_Fail"]
  
  Result <- IPO_UnFailResult %>% 
    rbind(., IPO_FailResult) %>% 
    setnames(., old = ".", new = "是否大於平均") %>% 
    .[, `Freq(%)` := round((N / sum(N))*100, 2), by = "Sign"] %>% 
    .[, .SD, .SDcols = c("Sign", "是否大於平均", "N", "Freq(%)")]
    
  return(Result)
}

# 計算需要用到的變數的summary 且有區分IPO是否失敗
GetSummaryGroupByIPOFailAndTotal <- function(Data, Variable){
  
  Summary_Total <- Data %>% 
    .[, .SD, .SDcols = c("IPOFail", Variable)] %>% 
    psych::describe(.) %>% 
    setDT() %>% 
    .[, Type := "Total"] %>% 
    .[, .SD, .SDcols = c("Type", "n", "mean", "median", "min", "max", 
                         "range", "skew", "kurtosis")] %>% 
    .[2]
  
  IPO_NoFail_Summary <- Data %>%
    .[, .SD, .SDcols = c("IPOFail", Variable)] %>% 
    psych::describeBy(., group = .$IPOFail) %>% 
    .[[1]] %>% 
    setDT() %>% 
    .[, Type := "IPO_NoFail"] %>% 
    .[, .SD, .SDcols = c("Type", "n", "mean", "median", "min", "max", 
                         "range", "skew", "kurtosis")] %>% 
    .[2]

  IPO_Fail_Summary <- Data %>%
    .[, .SD, .SDcols = c("IPOFail", Variable)] %>% 
    psych::describeBy(., group = .$IPOFail) %>% 
    .[[2]] %>% 
    setDT() %>% 
    .[, Type := "IPO_Fail"] %>% 
    .[, .SD, .SDcols = c("Type", "n", "mean", "median", "min", "max", 
                         "range", "skew", "kurtosis")] %>% 
    .[2]

  Summary <- Summary_Total %>% 
    rbind(., IPO_NoFail_Summary, IPO_Fail_Summary) %>% 
    setDT() %>% 
    setnames(., "Type" , Variable)

  return(Summary)
}

```


## 文件目的

* 此文件是為了整理所有IPO公司興櫃期間的財務比率變數，主要計算：

1. IPO公司與同市場產業平均比較，可做成比值描述，例如：短期償債能力相對於產業平均來說優於或低於幾倍。

```{r Import Data, echo = TRUE, include = FALSE}
load("Data/ListFirm.RData") # 最後整理出的所有公司清單

load("Data/FS_AllFirms.RData")

# 抓所有公司的上市別資料。
AllFirm_Market <- read_xlsx("Data/AllFirm_Market.xlsx") %>% 
  setDT() %>% 
  setnames(., old = c("公司", "承銷時上市別"), new = c("公司簡稱", "Market")) 

# 有153家公司沒有紀錄上市別在AllFirm_Market中，因此額外從tej抓。
FirmWithMarket_Hand <- read_xlsx("Data/FirmWithMarket_Hand.xlsx") %>% 
  setDT()
  

```

## 整理產業別

* 由於有數間公司可能因為全額交割股、下市櫃..等因素導致TEJ將其產業資料刪除，因此直接由TSE或是鉅亨網...等抓取他們的產業別。

```{r 整理產業別, echo = TRUE}
AdjustIndustry <- function(...){
  `TSE新產業名_new` <- c("M1100 水泥工業", "M1200 食品工業", "M2000 鋼鐵工業", "M1200 食品工業",
                   "M1200 食品工業", "M1200 食品工業", "M1200 食品工業", "M1100 水泥工業",
                   "M1200 食品工業", "M1200 食品工業", "M9900 其他", "M1400 紡織纖維" , 
                   NA ,              "M1400 紡織纖維", "M1400 紡織纖維", "M1200 食品工業",
                   "M1400 紡織纖維", "M1400 紡織纖維", "M1500 電機機械",  "M1500 電機機械",
                   "M1500 電機機械", "M1722 生技醫療", "M2500 建材營造", "M1900 造紙工業", 
                   "M2000 鋼鐵工業", "M2000 鋼鐵工業", "M2000 鋼鐵工業", "M2300 電子工業",
                   "M2300 電子工業", "M2325 電腦及週邊", "M2300 電子工業", "M2327 通信網路業",
                   "M2300 電子工業", "M2300 電子工業", "M2300 電子工業", "M2300 電子工業", 
                   "M2328 電子零組件", "M2300 電子工業", "M2300 電子工業", "M2300 電子工業",
                   "M2300 電子工業", "M2300 電子工業", "M2328 電子零組件", "M2300 電子工業", 
                   "M2300 電子工業", "M2300 電子工業", "M2327 通信網路業", "M2300 電子工業", 
                   "M2300 電子工業", "M2330 資訊服務業", "M2325 電腦及週邊", "M2325 電腦及週邊", 
                   "M2500 建材營造", "M2500 建材營造", "M2500 建材營造", "M2500 建材營造", 
                   "M2500 建材營造", "M2500 建材營造", "M2326 光電業", "M2500 建材營造", 
                   "M2500 建材營造", "M2600 航運業", "M2700 觀光事業", "M2800 金融業", 
                   "M2800 金融業", "M2800 金融業", "M2800 金融業", "M2800 金融業", 
                   "M2800 金融業", "M2800 金融業", "M2800 金融業", "M2800 金融業", 
                   "M2800 金融業", "M2800 金融業", "M2800 金融業", "M2800 金融業",
                   "M2325 電腦及週邊", "M2328 電子零組件", "M2300 電子工業", "M2325 電腦及週邊", 
                   "M2328 電子零組件", "M2324 半導體", "M2326 光電業", "M2326 光電業",
                   "M2328 電子零組件", "M1722 生技醫療", "M1400 紡織纖維", "M1400 紡織纖維",
                   "M1500 電機機械", "M2000 鋼鐵工業", "M2328 電子零組件", "M2328 電子零組件",
                   "M2000 鋼鐵工業", "M2330 資訊服務業", "M2330 資訊服務業", "M2330 資訊服務業",
                   "M2300 電子工業", NA,                 "M2325 電腦及週邊", "M2324 半導體", 
                   "M2300 電子工業", "M2300 電子工業" , "M2300 電子工業", "M2330 資訊服務業",
                   "M2324 半導體", "M2325 電腦及週邊", "M2300 電子工業", "M2324 半導體", 
                   "M2325 電腦及週邊", "M2300 電子工業", "M2500 建材營造", "M2500 建材營造",
                   "M2325 電腦及週邊", "M2328 電子零組件", "M2500 建材營造", "M2600 航運業", 
                   "M2700 觀光事業", "M2800 金融業", "M2800 金融業", "M2800 金融業",
                   "M2800 金融業", "M2328 電子零組件", "M2300 電子工業", "M2300 電子工業",
                   "M2328 電子零組件", "M2328 電子零組件", "M2324 半導體", "M2326 光電業", 
                   "M2328 電子零組件", "M2330 資訊服務業", "M2330 資訊服務業", "M2300 電子工業", 
                   "M2326 光電業", "M2326 光電業", "M2300 電子工業", "M1722 生技醫療", 
                   "M9900 其他", "M2200 汽車工業", "M2300 電子工業", "M2000 鋼鐵工業", 
                   "M2500 建材營造", NA,           "M2200 汽車工業", "M1300 塑膠工業", 
                   "M9900 其他", "M2500 建材營造", "M1500 電機機械", "M9900 其他", 
                   "M1200 食品工業", NA,           "M1200 食品工業", "M2500 建材營造", 
                   "M2900 貿易百貨", "M9900 其他", "M2325 電腦及週邊")
  return(`TSE新產業名_new`)
}

FirmWithoutIndustry <- FS_AllFirms %>% 
  setDT() %>% 
  setnames(., old = "公司", new = "公司簡稱") %>% 
  .[is.na(`TSE新產業名`) == T] %>% 
  .[, tail(.SD, 1), by = "公司簡稱"] %>% 
  .[, 1] %>% 
  cbind(., AdjustIndustry()) %>% 
  setnames(., old = "V2", new = "TSE新產業名_new")

FS_AllFirms_Data <- FS_AllFirms %>% 
  setDT() %>% 
  setnames(., old = "公司", new = "公司簡稱") %>% 
  .[order(`公司簡稱`, `年月`)] %>% 
  .[, `:=` (`季別` = zoo::as.yearqtr(`年月`, format = "%Y-%m-%d"))] %>% 
  left_join(., FirmWithoutIndustry, by = "公司簡稱") %>% 
  setDT() %>% 
  .[, `TSE新產業名` := ifelse(`公司簡稱` %in% FirmWithoutIndustry$公司簡稱, 
                          `TSE新產業名_new`, `TSE新產業名`)] %>% 
  .[, .SD, .SDcols = -c("TSE新產業名_new")]

FS_ListFirm_Data <- FS_AllFirms_Data %>% 
  .[`公司簡稱` %in% ListFirm$公司簡稱]


```

## 計算所有財務比率

* 建立Function : **CaculateFSVariable** ，最後輸出的data包含**42個財務比率變數**，之後會將此data拿去計算每一個產業在每一季的產業平均，需導入的引數為Data，分別導入 **1. FS_AllFirms_Data**, **2. FS_ListFirm_Data** 。

* 輸入上述兩個data後得以獲得 **1. FinalcialVariable_AllFirm** **2. FinalcialVariable_ListFirm**，此兩者分別為 **所有公司** 與 **論文樣本**的財務比率變數。

* 額外計算的變數 
1. TotalAssetGrowthRate
2. PPETurnoverRatio
3. EquityTurnoverRatio
4. WorkingCapitalTrunoverRatio
5. FinancialRatioData_WithOutJoin

```{r echo = TRUE}
CaculateFSVariable <- function(Data){
  
  # 總資產成長率
TotalAssetGrowthRate <- Data %>% 
  .[, .SD, .SDcols = c("公司簡稱", "TSE新產業名", "季別", "資產總額")] %>% 
  dplyr::rename("TotalAssets" = "資產總額") %>%
  .[str_sub(`季別`, 6, 7) == "Q4"] %>% 
  .[, `:=` (TotalAssetsGrownRate = ((TotalAssets - lag(TotalAssets)) / lag(TotalAssets))*100),
    by = "公司簡稱"] %>% 
  .[, .SD, .SDcols = c("公司簡稱", "TSE新產業名", "季別", "TotalAssetsGrownRate")]

### 計算週轉率 Var1 代表公式的分子變數 Var2代表公式的分母變數 建立完成後記得重新命名變數名稱
CaculateTrunOverRatio <- function(Data, Var1, Var2){
  Result <- Data %>% 
    .[, .SD, .SDcols = c("公司簡稱", "TSE新產業名", "季別", Var1, Var2)] %>%
    .[str_sub(`季別`, 6, 7) == "Q4"] %>% 
    .[, `:=` (NewCol = get(Var1) / ((get(Var2) + lag(get(Var2)))/2)), by = "公司簡稱"] %>% 
    .[, .SD, .SDcols = c("公司簡稱", "TSE新產業名", "季別", "NewCol")]
  return(Result)
}

# test <- CaculateTrunOverRatio(Data, "營業成本", "應付帳款及票據") %>% 
#   setnames(., old = "NewCol", new = "應付帳款週轉率")

# 不動產、廠房及設備週轉率 (property, plant and equipment {=PPE})
PPETurnoverRatio <- CaculateTrunOverRatio(Data, 
                                          "營業收入淨額", "不動產廠房及設備") %>% 
  setnames(., old = "NewCol", new = "不動產、廠房及設備週轉率")

# 權益週轉率 
EquityTurnoverRatio <- CaculateTrunOverRatio(Data, 
                                             "營業收入淨額", "股東權益總額") %>%
  setnames(., old = "NewCol", new = "權益週轉率")

# 營運資金週轉率
WorkingCapitalTrunoverRatio <- Data %>% 
  .[, .SD, .SDcols = c("公司簡稱", "TSE新產業名", "季別", 
                       "營業收入淨額", "流動資產", "流動負債")] %>% 
  .[, `:=` (`營運資金週轉率` = `營業收入淨額` / (`流動資產` - `流動負債`)), by = "公司簡稱"] %>%
  .[, .SD, .SDcols = c("公司簡稱", "TSE新產業名", "季別", "營運資金週轉率")]

# 其他財務比率
FinancialRatioData_WithOutJoin_Data <- Data %>% 
  .[, .SD, .SDcols = c(names(Data)[1:7], "非流動負債", "股東權益總額", "不動產廠房及設備", "營業利益", 
                       "資產總額", "流動資產", "流動負債", "保留盈餘")]

colnames(FinancialRatioData_WithOutJoin_Data)[8:15] <- c("NonCurrentLiabilities", "TotalEquity", 
                                                         "FixedAssets", "OperatingProfit",
                                                         "TotalAssets", "CurrentAssets", 
                                                         "CurrentLiabilities", "RetainEarning")

FinancialRatioData_WithOutJoin <- FinancialRatioData_WithOutJoin_Data %>% 
  .[, `:=` (LTCToFixedAssets = ((NonCurrentLiabilities+ TotalEquity)/FixedAssets)*100,
            FixedAssetsTurnover = (OperatingProfit/ FixedAssets),
            FixedAssetsRatio = (FixedAssets / TotalAssets)*100,
            FixedAssetsToEquity = (FixedAssets / TotalEquity)*100,
            WorkingCapitalToTARatio = ((CurrentAssets - CurrentLiabilities) / TotalAssets)*100,
            RetainEarningToTARatio = (RetainEarning / TotalAssets)*100)] %>% 
  .[, .SD, .SDcols = c("公司簡稱", "TSE新產業名", "季別", "LTCToFixedAssets", 
                       "FixedAssetsTurnover", "FixedAssetsRatio",  
                       "FixedAssetsToEquity", "WorkingCapitalToTARatio", 
                       "RetainEarningToTARatio")]

JoinListForFinancialRatio <- list(Data, FinancialRatioData_WithOutJoin,
                                  TotalAssetGrowthRate, PPETurnoverRatio, EquityTurnoverRatio,
                                  WorkingCapitalTrunoverRatio)

# 模型需要的財務比率變數
FinancialStructureVar <- c("負債比率", "LTCToFixedAssets", "FixedAssetsRatio",
                           "FixedAssetsToEquity", "內部保留比率")
SolvencyVar <- c("流動比率", "利息保障倍數")
OperatingAbilityVar <- c("應收帳款週轉次數", "存貨週轉率（次）", 
                         "FixedAssetsTurnover", "總資產週轉次數", 
                         "TotalAssetsGrownRate", "權益週轉率", "營運資金週轉率", "營業費用率",
                         "研究發展費用率")
ProfitabilityVar <- c("ROA(C)稅前息前折舊前",  "ROE(B)－常續利益", "常續性EPS",
                      "營業利益成長率", "營業利益率", "營收成長率", "貝里比率",
                      "股利支付率",  "當季季底P/E", "當季季底P/B")
CashFlowVar <- c("現金流量比率", "現金流量允當比", "現金再投資比")
BalanceVar <- c("營運槓桿度", "財務槓桿度")

FinancialStatementVar <- c("公司簡稱", "TSE新產業名", "季別", FinancialStructureVar, SolvencyVar, OperatingAbilityVar, ProfitabilityVar, CashFlowVar, BalanceVar, "WorkingCapitalToTARatio", "RetainEarningToTARatio")

# FinancialRatioData Final Data 
FinancialRatioData <- plyr::join_all(JoinListForFinancialRatio, 
                                     by = c("公司簡稱", "TSE新產業名", "季別"), 
                                     type = 'left', match = "all") %>% 
  setDT() %>% 
  .[order(`公司簡稱`, `TSE新產業名`, `季別`)] %>% 
  .[, .SD, .SDcols = FinancialStatementVar] %>% 
  .[, `研究發展費用率` := ifelse(is.na(`研究發展費用率`) == T, 0, `研究發展費用率`)]

return(FinancialRatioData)

}

FinalcialVariable_AllFirm <- CaculateFSVariable(FS_AllFirms_Data) %>% 
  left_join(., AllFirm_Market, by = "公司簡稱") %>% 
  select(1, "Market", everything()) %>% 
  setDT() %>% 
  .[, Market := ifelse(`公司簡稱` %in% FirmWithMarket_Hand$`公司簡稱`,
                       FirmWithMarket_Hand$Market, Market)]

###  抓出共有153家公司沒有上市別資料記錄在AllFirm_Market中，因此特別存出去tej中額外找
# FirmWithoutMarket <- FinalcialVariable_AllFirm %>%
#   .[is.na(Market) == T] %>%
#   pull(公司簡稱) %>%
#   unique() %>%
#   as.data.frame()
  
# write.csv(FirmWithoutMarket, "Data/FirmWithoutMarket.csv")

# 計算所有樣本的財務比率 並未抓取IPO前最後一季
FinalcialVariable_ListFirm <- CaculateFSVariable(FS_ListFirm_Data)

```

## 其他財務資料

* Dividend 

1. 計算IPO前最後一季財報，是否有發放股利，若有發放則為1，沒有則為0。

2. 透過IPO Fail or not 區分後發現，IPOFail的公司相對來說有比較高的比例不發放股利。

3. 建立 **Dividend_ToJoin** 以便合併入最終data中。

```{r Dividend,  echo = TRUE}
## Dividend
Dividend_Data <- FS_AllFirms_Data %>%
  .[, .SD, .SDcols = c("公司簡稱", "年月" , "期末普通股－現金股利")] %>% 
  .[`公司簡稱` %in% ListFirm$`公司簡稱`] %>% 
  left_join(., ListFirm %>% 
              .[, .SD, .SDcols = c("公司簡稱", "上市櫃日期", "IPOFail")]
             , by = "公司簡稱") %>% 
  setDT() %>% 
  .[year(`上市櫃日期`) -1 == year(`年月`)] %>% 
  .[, tail(.SD, 1), by = "公司簡稱"] %>% 
  .[, `Dividend_Dummy` := ifelse(`期末普通股－現金股利` == 0, 0, 1)]

Dividend_SummaryTable <- GetTableGroupByIPOFailOrNot(Dividend_Data, "Dividend_Dummy") %>% 
  setnames(., "是否大於平均", "是否發放股利")

# 畫圖顯示 Dividend_SummaryTable
Dividend_SummaryTable %>%  
  ggplot(., aes(x = `Sign`, y = `Freq(%)`)) +
  geom_bar(aes(x = `Sign`, y = `Freq(%)`, fill = `是否發放股利`), 
           stat = "identity", position = "dodge") +
  geom_label_repel(aes(x = Sign, y = `Freq(%)`, label = `Freq(%)`)) +
  ggtitle("以IPO失敗與否區分是否發放股利")+
  ylab("Freq (%)")+
  theme_classic() +
  theme(axis.text.x = element_text(vjust = 0.5, angle = 45),
        plot.background  = element_rect(fill = "white"), 
        panel.background = element_rect(fill = "white"),
        legend.background = element_rect(fill = "white"))

## data to join 
Dividend_ToJoin <- Dividend_Data %>% 
  .[, .SD, .SDcols = c("公司簡稱", "Dividend_Dummy")]
  


```

* Investment

1. 總共有三個變數可以考慮，**投資活動之現金流量、新增投資－CFI、購置不動產廠房設備（含預付）－CFI** ，最後使用 **投資活動之現金流量**。

2. 以Summary結果來看，IPOFail 的公司平均來說會有比較高的投資活動之現金流量。

3. 建立 **Investment_ToJin** 以便合併入最終data中。

```{r Investment, echo = TRUE}

Investment <- FS_AllFirms_Data %>% 
  .[, .SD, .SDcols = c("公司簡稱", "年月", "投資活動之現金流量", "購置不動產廠房設備（含預付）－CFI")] %>% 
  .[`公司簡稱` %in% ListFirm$`公司簡稱`] %>% 
  left_join(., ListFirm %>% 
              .[, .SD, .SDcols = c("公司簡稱", "上市櫃日期", "IPOFail")]
             , by = "公司簡稱") %>% 
  setDT() %>% 
  .[year(`上市櫃日期`) -1 == year(`年月`)] %>% 
  .[, tail(.SD, 1), by = "公司簡稱"] #%>% 
  #.[, `投資活動之現金流量` := log(`投資活動之現金流量`*(-1)+1)]
  
GetSummaryGroupByIPOFailAndTotal(Investment, "投資活動之現金流量")

## data to join 
Investment_ToJin <- Investment %>% 
  .[, .SD, .SDcols = c("公司簡稱", "投資活動之現金流量")]
```

* Negative Net Income

1. 抓取IPO前一年年底財報之常續性稅後淨利，若為負則設為1。

2. 雖然IPOFail 的公司相對來說有比較高的比例有Negative Net Income的現象，但Net Income 為負的公司僅有22間

3. 建立 **NetIncome_Negative_ToJoin** 以便合併入最終data中。

```{r NetIncome, echo = TRUE}
NetIncome_Negative <- FS_AllFirms_Data %>% 
  .[, .SD, .SDcols = c("公司簡稱", "年月", "常續性稅後淨利")] %>% 
  dplyr::rename("NetIncome" = "常續性稅後淨利") %>% 
  .[`公司簡稱` %in% ListFirm$`公司簡稱`] %>% 
  left_join(., ListFirm %>% 
              .[, .SD, .SDcols = c("公司簡稱", "上市櫃日期", "IPOFail")]
             , by = "公司簡稱") %>% 
  setDT() %>% 
  .[year(`上市櫃日期`) -1 == year(`年月`)] %>% 
  .[, tail(.SD, 1), by = "公司簡稱"] %>% 
  .[, NegativeNetIncome := ifelse(NetIncome < 0 , 1, 0)]

## data to join 
NetIncome_Negative_ToJoin <- NetIncome_Negative %>% 
  .[, .SD, .SDcols = c("公司簡稱", "NegativeNetIncome")]


Summary_NetIncome_Negative <- GetTableGroupByIPOFailOrNot(NetIncome_Negative,
                                                          "NegativeNetIncome") %>% 
  setnames(., "是否大於平均", "Net Income 是否為負")

Summary_NetIncome_Negative




```

* R&D Spending

1. 利用資料中的 **研究發展費用率** 計算。
2. 以Summary的結果來看，IPOFail 公司平均來說會有比較低的研究發展費用率。

```{r R&DSpending, echo = TRUE}
RAndDSpending <- FS_AllFirms_Data %>% 
  .[, .SD, .SDcols = c("公司簡稱", "年月", "研究發展費用率")] %>% 
  dplyr::rename("RDExpenseRatio" = "研究發展費用率") %>% 
  .[`公司簡稱` %in% ListFirm$`公司簡稱`] %>% 
  left_join(., ListFirm %>% 
              .[, .SD, .SDcols = c("公司簡稱", "上市櫃日期", "IPOFail")]
             , by = "公司簡稱") %>% 
  setDT() %>% 
  .[year(`上市櫃日期`) -1 == year(`年月`)] %>% 
  .[, tail(.SD, 1), by = "公司簡稱"] %>% 
  .[, RDExpenseRatio := ifelse(is.na(RDExpenseRatio) == T, 0, RDExpenseRatio)]
  
GetSummaryGroupByIPOFailAndTotal(RAndDSpending, "RDExpenseRatio")


```

* Sales

1. 將 **營業收入淨額** 取log 計算。
2. 抓取IPO前一年最後一季財報。
3. 以summary的結果來看平均並沒有太大差別（雖然沒有取log時相差巨大）

```{r Sales, echo = TRUE}
Sales <- FS_AllFirms_Data %>% 
  .[, .SD, .SDcols = c("公司簡稱", "年月", "營業收入淨額")] %>% 
  .[`公司簡稱` %in% ListFirm$`公司簡稱`] %>% 
  left_join(., ListFirm %>% 
              .[, .SD, .SDcols = c("公司簡稱", "上市櫃日期", "IPOFail")]
             , by = "公司簡稱") %>% 
  setDT() %>% 
  .[year(`上市櫃日期`) -1 == year(`年月`)] %>% 
  .[, tail(.SD, 1), by = "公司簡稱"] %>% 
  .[, Log_Sales := log(`營業收入淨額`)]

GetSummaryGroupByIPOFailAndTotal(Sales, "Log_Sales")

```

* Assets 

```{r Assets, echo = TRUE}
AssetsData <-  FS_AllFirms_Data %>% 
  .[, .SD, .SDcols = c("公司簡稱", "年月", "資產總額")] %>% 
  dplyr::rename("TotalAssets" = "資產總額") %>% 
  .[`公司簡稱` %in% ListFirm$`公司簡稱`] %>% 
  left_join(., ListFirm %>% 
              .[, .SD, .SDcols = c("公司簡稱", "上市櫃日期", "IPOFail")]
             , by = "公司簡稱") %>% 
  setDT() %>% 
  .[year(`上市櫃日期`) -1 == year(`年月`)] %>% 
  .[, tail(.SD, 1), by = "公司簡稱"] %>% 
  .[, Log_Assets := log(`TotalAssets`)]
  
Assets_ToJoin <- AssetsData %>% 
  .[, .SD, .SDcols = c("公司簡稱", "Log_Assets")]

GetSummaryGroupByIPOFailAndTotal(AssetsData, "Log_Assets")


```


* CashFlow
```{r CashFlow, echo = TRUE}

CashFlowData <-  FS_AllFirms_Data %>% 
  .[, .SD, .SDcols = c("公司簡稱", "年月", "本期產生現金流量")] %>% 
  .[`公司簡稱` %in% ListFirm$`公司簡稱`] %>% 
  left_join(., ListFirm %>% 
              .[, .SD, .SDcols = c("公司簡稱", "上市櫃日期", "IPOFail")]
             , by = "公司簡稱") %>% 
  setDT() %>% 
  .[year(`上市櫃日期`) -1 == year(`年月`)] %>% 
  .[, tail(.SD, 1), by = "公司簡稱"]
  
CashFlow_ToJoin <- CashFlowData %>% 
  .[, .SD, .SDcols = c("公司簡稱", "本期產生現金流量")]

GetSummaryGroupByIPOFailAndTotal(CashFlowData, "本期產生現金流量")

```


## 市場每季平均

* 分別計算 TSE OTC兩個市場的產業每季平均，並存入兩個data中，分別為 **EachIndustryForEveryQuarter_TSE** 與 **EachIndustryForEveryQuarter_OTC**

```{r  echo = TRUE}
# 模型需要的財務比率變數
FinancialStructureVar <- c("負債比率", "LTCToFixedAssets", "FixedAssetsRatio",
                           "FixedAssetsToEquity", "內部保留比率")
SolvencyVar <- c("流動比率", "利息保障倍數")
OperatingAbilityVar <- c("應收帳款週轉次數", "存貨週轉率（次）", 
                         "FixedAssetsTurnover", "總資產週轉次數", 
                         "TotalAssetsGrownRate", "權益週轉率", "營運資金週轉率", "營業費用率",
                         "研究發展費用率")
ProfitabilityVar <- c("ROA(C)稅前息前折舊前",  "ROE(B)－常續利益", "常續性EPS",
                      "營業利益成長率", "營業利益率", "營收成長率", "貝里比率",
                      "股利支付率",  "當季季底P/E", "當季季底P/B")
CashFlowVar <- c("現金流量比率", "現金流量允當比", "現金再投資比")
BalanceVar <- c("營運槓桿度", "財務槓桿度")


FSVariable <- c(FinancialStructureVar, SolvencyVar, OperatingAbilityVar,
                ProfitabilityVar, CashFlowVar, BalanceVar, "WorkingCapitalToTARatio", "RetainEarningToTARatio")

# TSE中所有產業的每季平均
EachIndustryForEveryQuarter_TSE <- FinalcialVariable_AllFirm %>%
  .[Market == "TSE"] %>% 
  filter_all(all_vars(!is.infinite(.))) %>%
  setDT() %>%
  .[, lapply(.SD, mean, na.rm=TRUE), 
    by = c("TSE新產業名", "季別"), 
    .SDcols = FSVariable] 

# OTC中所有產業的每季平均
EachIndustryForEveryQuarter_OTC <- FinalcialVariable_AllFirm %>%
  .[Market == "OTC"] %>% 
  filter_all(all_vars(!is.infinite(.))) %>% 
  setDT() %>% 
  .[, lapply(.SD, mean, na.rm=TRUE), 
    by = c("TSE新產業名", "季別"), 
    .SDcols = FSVariable] 

```

## 與市場平均比較

* 共建立 **FS_TSE_LastQuarBeforeIPO** 與 **FS_OTC_LastQuarBeforeIPO** 兩資料集，代表研究樣本中分屬TSE OTC的財報資料，且所抓取出的每間公司財報為其IPO前一年Q4的資料。

* 整理出 **FS_Final** 裡頭包含所有研究樣本的財務比率資料，且已經各自除以相對應的市場產業平均值，下一步為data clean 將不適用的變數踢掉 (EX: 太多NA無法投入研究)。

* 在 **營收成長率_ToMarket** **股利支付率_ToMarket** 中 各自存在一間公司有遺漏值，因此利用 **K-Nearest Neighbours** 方法來填補遺漏值。

* 最終DATA為 **FinalData_FS** 用以投入Model中。

```{r echo = TRUE, message= FALSE, warning= FALSE}
FS_ListFirm <- FinalcialVariable_ListFirm %>% 
  left_join(., 
            ListFirm %>% 
              .[, .SD, .SDcols = c("公司簡稱", "Market", 
                                   "IPOFail", "首次REG上市日", "上市櫃日期")],
            by = "公司簡稱") %>% 
  select("公司簡稱", "Market", "IPOFail", "首次REG上市日", "上市櫃日期", everything()) %>% 
  setDT() %>% 
  .[order(`公司簡稱`)] %>% 
  .[, `:=` (REG_Quarter = zoo::as.yearqtr(`首次REG上市日`, format = "%Y-%m-%d"), 
            IPO_Quarter = zoo::as.yearqtr(`上市櫃日期`, format = "%Y-%m-%d"))] %>% 
  select(1:5, REG_Quarter, IPO_Quarter, everything())
  

# 抓取每一間公司上市(櫃)前一年的Q4財務比率資料
FS_ListFirm_LastQuarBeforeIPO <- FS_ListFirm %>% 
  .[(`季別` <= IPO_Quarter)] %>% 
  .[str_c((`上市櫃日期` %>% year() - 1), " Q4") == `季別`]
  #.[, tail(.SD, 1), by = "公司簡稱"]

# 研究樣本中屬於TSE的公司財報資料
FS_TSE_LastQuarBeforeIPO <- FS_ListFirm_LastQuarBeforeIPO %>% 
  .[Market == "TSE"]

# 研究樣本中屬於OTC的公司財報資料
FS_OTC_LastQuarBeforeIPO <- FS_ListFirm_LastQuarBeforeIPO %>% 
  .[Market == "OTC"]

# 將市場的平均值併入List Firm (TSE)
FSDataToCalculate_TSE <- FS_TSE_LastQuarBeforeIPO %>% 
  left_join(., EachIndustryForEveryQuarter_TSE, by = c("TSE新產業名", "季別")) %>% 
  setDT()

# 將市場的平均值併入List Firm (OTC)
FSDataToCalculate_OTC <- FS_OTC_LastQuarBeforeIPO %>% 
  left_join(., EachIndustryForEveryQuarter_OTC, by = c("TSE新產業名", "季別")) %>% 
  setDT()

# 先將TSE OTC兩大市場資料集合併
FSDataToCalculate <- rbind(FSDataToCalculate_TSE, FSDataToCalculate_OTC) %>% 
  setDT() %>% 
  .[order(`公司簡稱`)] %>% 
  .[, `:=` (`營收成長率.x` = case_when(
                  `公司簡稱` == "3514 昱晶" ~ 1.00,
                  `公司簡稱` == "4162 智擎" ~ -42.50,
                  TRUE ~ `營收成長率.x`))]

# 最後最後產生FS_Final 是所有樣本的財務比率，而且已經除以相對應的產業平均
FS_Final_BeforeDelect <- FSDataToCalculate %>% 
  .[, .SD, .SDcols = c(names(FSDataToCalculate)[1:8])]

for (i in 10:42) {
  
  Colname <- str_split(names(FSDataToCalculate)[i], "[.]", simplify = TRUE)[1, 1] %>% 
    str_c(., "_ToMarket")
  
  Result <- FSDataToCalculate %>% 
    as.data.frame() %>% 
    select(1:8, i, i+33) %>% 
    transmute(!!(Colname) := .[, 9] - .[, 10])
  
  FS_Final_BeforeDelect <- FS_Final_BeforeDelect %>% 
    cbind(., Result)
}

# 找出變數中從在NA值的變數，且計算共存在多少個NA
CheckNAInFS_Final <- FS_Final_BeforeDelect %>% 
  .[, lapply(.SD, is.na), .SDcols = c(names(FS_Final_BeforeDelect)[9:41])] %>% 
  .[, lapply(.SD, sum)] %>% 
  melt(., value.name = "NA_Amount") %>% 
  .[NA_Amount != 0]

# 營收成長率與股利支付率都只有一個公司缺值，研究發展費用率僅有兩間空值，因此不用刪掉
VariableToDelect <- CheckNAInFS_Final$variable[-c(5, 7, 8)] %>% as.character()

FS_Final <- copy(FS_Final_BeforeDelect) %>% 
  .[, .SD, .SDcols = -c(VariableToDelect)] %>% 
  left_join(., Dividend_ToJoin, by = "公司簡稱") %>% 
  left_join(., NetIncome_Negative_ToJoin, by = "公司簡稱") %>% 
  setDT()

CheckNAInFS_Final_Second <- FS_Final %>% 
  .[, lapply(.SD, is.na), .SDcols = c(names(FS_Final)[9:32])] %>% 
  .[, lapply(.SD, sum)] %>% 
  melt(., value.name = "NA_Amount") %>% 
  .[NA_Amount != 0]

## 遞補遺漏值 (FS_Final 尚未遞補遺漏值)
library(DMwR)

FinalData_FS <- FS_Final[, c(9:33)] %>% 
  as.data.frame() %>% 
  knnImputation(.) %>% 
  cbind(FS_Final[, c(1:8)], .) %>% 
  setDT()

CheckNAInFS_Final_Third <- copy(FinalData_FS) %>% 
  .[, lapply(.SD, is.na), .SDcols = c(names(FS_Final)[9:32])] %>% 
  .[, lapply(.SD, sum)] %>% 
  melt(., value.name = "NA_Amount") %>% 
  .[NA_Amount != 0]

# 顯示出 FinalData_FS 所有結果，並以滾動捲軸呈現
FinalData_FS %>%
  select(everything()) %>%
  kable("html", escape = F, align = "l") %>%
  kable_styling("hover", full_width = T) %>% 
  scroll_box(width = "800px", height = "500px")

colnames(FinalData_FS) <- c(
"Firms",
"Market", 
"IPOFail",
"首次REG上市日",
"上市櫃日期",
"REG_Quarter",
"IPO_Quarter",
"TSE新產業名",
"DebtRatio_TM",
"LTCToFixedAssets_TM",
"FixedAssetsRatio_TM",
"FixedAssetsToEquity_TM",
"CurrentRatio_TM",
"AccountsReceviableTurnover_TM",
"InventoryTurnover_TM",
"FixedAssetsTurnover_TM",
"TotalAssetsTurnover_TM",
"WorkingCapitalTurnover_TM",
"OperatingExpenseRatio_TM",
"RDExpenseRatio_TM",
"ROA_TM",
"ROE_TM",
"EPS_TM",
"OperatingProfitGrownRate_TM",
"OperatingProfitRate_TM",
"BerryRatio_TM",
"DividendRatio_TM",
"PERatio_TM",
"CashFlowRatio_TM",
"WorkingCapitalToTARatio_ToMarket",
"RetainEarningToTARatio_ToMarket",
"Dividend_Dummy",
"NegativeNetIncome") 

save(FinalData_FS, file = "Data/FinalData_FS.RData")
  
```

## Check and Fix NA in FS_Final

* 確認每一個變數中產生NA的情況，並找找有無辦法去修改。

* 共有15個變數產生數量不一的NA。(CheckNAInFS_Final)

* 針對NA的變數情況說明
1. 平均售貨天數_ToMarket : 裡頭的 **4152 台微體** 數值原為NA，考慮到生技產業特殊性，財報中可能不會有存貨等資訊(公司本身以權利金收入為主，並不會有存貨問題)，因此平均售貨天數直接以0代替。
2. 營收成長率_ToMarket：
 **3514 昱晶** 在上市後三年都保持營收成長率僅為1%，因此直接以1%代替剛上市時的營收成長率NA值
 **4162 智擎** 原本要抓取2011 Q4 作為研究資料，但由於資料缺失問題，因此以2012 Q4代替（此公司IPO為2012 Q3）
3. 其他變數: 由於NA數量過多，暫時以直接刪除變數為主。

```{r echo = TRUE, message=FALSE, warning=FALSE}

# # 投資性不動產比率_ToMarket
# `Check_投資性不動產比率` <- FSDataToCalculate %>% 
#   .[, .SD, .SDcols = c(names(FSDataToCalculate)[c(1:9, 16, 58)])] %>% 
#   .[`投資性不動產比率.x` != 0]
# 
# # table(`Check_投資性不動產比率`$投資性不動產比率.x)
# 
# # 內部保留比率_ToMarket
# `Check_內部保留比率` <- FSDataToCalculate %>% 
#   .[, .SD, .SDcols = c(names(FSDataToCalculate)[c(1:9, 20, 62, 44, 86)])] %>%
#   .[, Quarter := str_sub(季別, 6, 7)] #%>% 
#   #.[str_sub(季別, 6, 7) == "Q4"]
#   #.[, mean(`內部保留比率.x`, na.rm = T), by = "IPOFail"]
#   #.[IPOFail == 1]
# 
# `Check_內部保留比率_NA` <- Check_內部保留比率 %>% 
#   .[is.na(`內部保留比率.x`) == T]
# 
# # aggregate(內部保留比率.x ~ IPOFail, data = Check_內部保留比率, function(x) {sum(is.na(x))}, na.action = NULL)
# 
# `Find內部保留比率ForEachFirm` <- FS_ListFirm %>% 
#   .[, .SD, .SDcols = c(names(FS_ListFirm)[c(1:9, 20, 44)])] %>%
#   .[公司簡稱 %in% `Check_內部保留比率_NA`$公司簡稱]
# 
# # 平均售貨天數_ToMarket
# `Check_平均售貨天數` <- FS_ListFirm %>% 
#   .[, .SD, .SDcols = c(names(FS_ListFirm)[c(1:9, 27)])] %>% 
#   .[TSE新產業名 == "M1722 生技醫療"]
# 
# # 營收成長率_ToMarket
# `Check_營收成長率_ToMuch` <- FSDataToCalculate %>% 
#   .[, .SD, .SDcols = c(names(FSDataToCalculate)[c(1:9, 42)])] %>% 
#   .[營收成長率.x > 500]
# 
# `Check_營收成長率_NA` <- FSDataToCalculate %>% 
#   .[, .SD, .SDcols = c(names(FSDataToCalculate)[c(1:9, 42)])] %>% 
#   .[is.na(營收成長率.x) == T]
# 
# `Orginal_營收成長率` <- FS_ListFirm %>% 
#   .[, .SD, .SDcols = c(names(FS_ListFirm)[c(1:9, 42)])] %>% 
#   .[公司簡稱 %in% c(`Check_營收成長率_ToMuch`$公司簡稱, `Check_營收成長率_NA`$公司簡稱)]
# 
# # 股利支付率_ToMarket
# `Check_股利支付率` <- FSDataToCalculate %>% 
#   .[, .SD, .SDcols = c(names(FSDataToCalculate)[c(1:9, 44)])] %>% 
#   .[is.na(股利支付率.x) == T]
# 
# `Orginal_股利支付率` <- FS_ListFirm %>% 
#   .[, .SD, .SDcols = c(names(FS_ListFirm)[c(1:9, 44)])] %>% 
#   .[公司簡稱 == "4153 鈺緯"]
# 
# test <- ListFirm %>% 
#   .[TSE新產業名 == "M2500 建材營造"]
# 
# # sum(test$IPOFail)
# 
# 
# # 利息保障倍數_ToMarket
# `Check_利息保障倍數` <- FSDataToCalculate %>% 
#   .[, .SD, .SDcols = c(names(FSDataToCalculate)[c(1:9, 23)])] %>% 
#   .[is.na(利息保障倍數.x) ==T]
# 
# `Orginal_利息保障倍數` <- FS_ListFirm %>% 
#   .[, .SD, .SDcols = c(names(FS_ListFirm)[c(1:9, 23)])] %>% 
#   .[公司簡稱 %in% `Check_利息保障倍數`$公司簡稱]

```

## Summary 

* 由Summary的結果來看，IPOFail or not 差異最大的前五名為:
1. ROE(B)－常續利益_ToMarket
2. 營業利益成長率_ToMarket
3. ROA(C)稅前息前折舊前_ToMarket
4. 研究發展費用率_ToMarket
5. 現金流量比率_ToMarket
(不包括Dividend_Dummy(%)，Negative_Net_Income(%)，因為此兩者與其他變數基準不同。)

* 下表中MeanDiff_Abs 代表 IPO失敗的公司數值與IPO未失敗的公司的差異 (IPO_NoFail - IPO_Fail)。

* MeanDiff_Abs 紅色代表 平均來說 IPO_Fail 數值大於 IPO_NoFail

```{r echo = TRUE}

# 計算需要用到的變數的summary 且有區分IPO是否失敗
GetSummaryGroupByIPOFailAndTotal <- function(Data, Variable){
  
  Summary_Total <- Data %>% 
    .[, .SD, .SDcols = c("IPOFail", Variable)] %>% 
    psych::describe(.) %>% 
    setDT() %>% 
    .[, Type := "Total"] %>% 
    .[, .SD, .SDcols = c("Type", "n", "mean", "median", "min", "max", 
                         "range", "skew", "kurtosis")] %>% 
    .[2]
  
  IPO_NoFail_Summary <- Data %>%
    .[, .SD, .SDcols = c("IPOFail", Variable)] %>% 
    psych::describeBy(., group = .$IPOFail) %>% 
    .[[1]] %>% 
    setDT() %>% 
    .[, Type := "IPO_NoFail"] %>% 
    .[, .SD, .SDcols = c("Type", "n", "mean", "median", "min", "max", 
                         "range", "skew", "kurtosis")] %>% 
    .[2]

  IPO_Fail_Summary <- Data %>%
    .[, .SD, .SDcols = c("IPOFail", Variable)] %>% 
    psych::describeBy(., group = .$IPOFail) %>% 
    .[[2]] %>% 
    setDT() %>% 
    .[, Type := "IPO_Fail"] %>% 
    .[, .SD, .SDcols = c("Type", "n", "mean", "median", "min", "max", 
                         "range", "skew", "kurtosis")] %>% 
    .[2]

  Summary <- Summary_Total %>% 
    rbind(., IPO_NoFail_Summary, IPO_Fail_Summary) %>% 
    setDT() %>% 
    .[, FS_Variable := Variable] %>% 
    select("FS_Variable", everything())
    

  return(Summary)
}

FinalData_FS_ToSummary <- copy(FinalData_FS) %>% 
  .[, .SD, .SDcols = c(9:30)] %>% # 沒有將"Dividend_Dummy", "NegativeNetIncome"挑入 
  scale(.) %>% 
  as.data.table() %>% 
  cbind(., FinalData_FS %>% .[, .SD, .SDcols = c("IPOFail")])
  

SummaryFSData_Data <- lapply(c(names(FinalData_FS_ToSummary)[1:22]), 
       function(x) GetSummaryGroupByIPOFailAndTotal(FinalData_FS_ToSummary, x)) %>% 
  rbindlist()

DividendDummy_Summary <- copy(FinalData_FS) %>% 
  .[, .SD, .SDcols = c("IPOFail", "Dividend_Dummy", "NegativeNetIncome")] %>% 
  GetTableGroupByIPOFailOrNot(., "Dividend_Dummy") %>% 
  .[, FS_Variable := "Dividend_Dummy(%)"] 
  
NegativeNI_Summary <- copy(FinalData_FS) %>% 
  .[, .SD, .SDcols = c("IPOFail", "Dividend_Dummy", "NegativeNetIncome")] %>% 
  GetTableGroupByIPOFailOrNot(., "NegativeNetIncome") %>% 
  .[, FS_Variable := "Negative_Net_Income(%)"] 

DividendDummy_NegativeNI_Summary <- rbind(DividendDummy_Summary, NegativeNI_Summary) %>%
  .[`是否大於平均` == 1] %>% 
  .[, .SD, .SDcols = c("FS_Variable", "Sign", "Freq(%)")] %>% 
  dcast(., FS_Variable ~ Sign, value.var =  "Freq(%)") %>% 
  setnames(., "IPO_UnFail", "IPO_NoFail") %>% 
  .[, Diff := IPO_NoFail - IPO_Fail] %>% 
  .[, MeanDiff_Abs := round(abs(Diff), 2)]
  
SummaryFSData <- SummaryFSData_Data%>% 
  .[Type != "Total"] %>% 
  .[, .SD, .SDcols = c("FS_Variable", "Type", "mean")] %>% 
  dcast(., FS_Variable ~ Type, value.var =  "mean") %>% 
  .[, Diff := IPO_NoFail - IPO_Fail] %>% 
  .[, MeanDiff_Abs := round(abs(Diff), 2)] %>% 
  rbind(., DividendDummy_NegativeNI_Summary) %>% 
  .[order(-MeanDiff_Abs)] 
  

# 顯示出 SummaryFSData 所有結果，並以滾動捲軸呈現
SummaryFSData %>%
  mutate(MeanDiff_Abs = ifelse(Diff < 0,
                  cell_spec(MeanDiff_Abs, "html", color = "red", bold = T),
                  cell_spec(MeanDiff_Abs, "html", color = "black", italic = T))) %>%
  .[, -4] %>% 
  select(everything()) %>%
  kable("html", escape = F, align = "l") %>%
  kable_styling("hover", full_width = T) %>% 
  scroll_box(width = "800px", height = "500px")

```






