---
title: "RandomForest"
author: "Rolando"
date: "3/30/2020"
output: 
  html_document :
    toc : TRUE
    toc_depth : 2
    toc_float :
      collapsed : TRUE
      smooth_scroll : TRUE
    number_selection : TRUE 
    code_folding : hide
---

```{r setup, include=FALSE}
knitr::opts_chunk$set(echo = TRUE)
knitr::opts_knit$set(root.dir = "C:/Users/USER/Desktop/FightForMasterOfDegree")
```

```{r echo = FALSE, include = FALSE, message = FALSE}
library(tidyverse)
library(ggplot2)
library(stringr)
library(readxl)
library(lubridate)
library(PerformanceAnalytics)
library(ggrepel)
library(data.table)
library(knitr)
library(plyr)
# library(rmdWidgets)
library(kableExtra)
library(formattable)
library(dplyr)

library(rpart)
library(rpart.plot)
library(randomForest)
library(randomForestExplainer)
library(purrr)
library(ROCR)
library(corrplot)
library(DescTools) # Print the R squared in Glm
library(car) # Vif 共線性檢驗
library(caret)
library(e1071)
library(ranger)
library(lattice)
library(DMwR) # SMOTE
library(ROSE) # ROSE 模擬數據
library(pROC)


```

## Import Data

```{r echo = TRUE}
load("Data/FinalData_IPO.RData")
load("Data/FinalData_FS.RData")
load("Data/FinalData_ROTCTrading.RData")

FinalData_Basic <- FinalData_FS %>% 
  .[, .SD, .SDcols = c(1:8)]

FinalData_FS <- FinalData_FS %>% 
  .[, .SD, .SDcols = -c(2:8)]

JoinList <- list(FinalData_FS, FinalData_IPO, FinalData_ROTCTrading)

FinalDataWithAllVariable <- plyr::join_all(JoinList, by = "Firms", type = 'left', match = "all") %>% 
  setDT() %>% 
  dplyr::select(., "Firms", "IPOFail", everything())

# 顯示出 FinalData_IPO 所有結果，並以滾動捲軸呈現
FinalData_IPO %>%
  dplyr::select(everything()) %>%
  kable("html", escape = F, align = "l") %>%
  kable_styling("hover", full_width = T) %>% 
  scroll_box(width = "800px", height = "500px")

# 顯示出 FinalData_FS 所有結果，並以滾動捲軸呈現
FinalData_FS %>%
  dplyr::select(everything()) %>%
  kable("html", escape = F, align = "l") %>%
  kable_styling("hover", full_width = T) %>% 
  scroll_box(width = "800px", height = "500px")

# 顯示出 FinalData_ROTCTrading 所有結果，並以滾動捲軸呈現
FinalData_ROTCTrading %>%
  dplyr::select(everything()) %>%
  kable("html", escape = F, align = "l") %>%
  kable_styling("hover", full_width = T) %>% 
  scroll_box(width = "800px", height = "500px")

```

## 相關係數檢驗

* 透過 **corrplot** print 出所有變數的相關係數矩陣，另外透過 GetHighCorr_Result 設定需導入的資料集以及想要得相關係數等級，即可製作出高相關係數資料表。

* 使用 GetHighCorr_Result時，需先確保所有變數均為要判別相關係數使用，不可有不需計算的變數，EX: 公司簡稱。

* 計算各變數間的相關係數，並挑出相關係數高於0.75的變數。

1. SD_MarketModelResidual、SD_Return250DaysAfterIPO 除了互相具有高度相關外(99.7 %)，也各自與 FirstDayReturn(%) 有非常高度的相關( 96% )。

2. ZeroTradingDaysRatio 與 ZeroReturnDaysRatio 具有非常高度的相關 (97.36%)，但卻沒有與AmihudRatio 有高度相關的關係。

3. NumIPO 與 EWU 分別以IPO前四季之IPO數量與平均Underpricingy做Benchmark來代表IPO發行冷熱季，但從相關係數中並沒有看到有高度相關之結果。

* 變數調整：

1. 由下表可以得知，**SD_MarketModelResidual、SD_Return250DaysAfterIPO、FirstDayReturn** 關連性極高，但還是選擇先將三者都丟入模型，並於最後檢測VIF看是否需要刪除。

2. **ZeroReturnDaysRatio，ZeroTradingDaysRatio** 最終選擇ZeroTradingDaysRatio。

3. **OtherIPOInitialReturn、OtherIPOFirstDayReturn** 最終選擇OtherIPOInitialReturn。

4. **研究發展費用率_ToMarket、營業費用率_ToMarket**，雖然相關係數到82%，但還是選擇先將二者都丟入模型，並於最後檢測VIF看是否需要刪除。

5. **"承銷價格(元)、承銷金額.千元、總承銷股數.千股.** 由於上市日市值.百萬元可由其他兩者推出，因此選擇刪除 上市日市值.百萬元。

6. **Dividend_Dummy、股利支付率_ToMarket**，雖然相關係數到77%，但還是選擇先將二者都丟入模型，並於最後檢測VIF看是否需要刪除。

* 需刪除變數：

1. ZeroReturnDaysRatio

2. OtherIPOFirstDayReturn

3. 承銷金額.千元

```{r 相關係數檢驗, echo = TRUE}

GetHighCorr_Result <- function(Data, CorrLevel){
  
  ## 建立相關係數Data
  CorrData <- cor(Data) %>% 
    as.data.table() %>% 
    .[, Variable := names(Data)] %>% 
    dplyr::select(., "Variable", everything())
  
  ## Function 用於找出每一個變數的高相關係數關係變數
  GetHighCorr <- function(Variable_Name){
  
  Data <- CorrData %>% 
    .[, .SD, .SDcols = c("Variable", Variable_Name)] %>% 
    .[abs(get(Variable_Name))>= CorrLevel] %>% 
    .[, Variable2 := names(.)[2]] %>% 
    setnames(., Variable_Name, "Corr") %>% 
    .[, .SD, .SDcols = c("Variable", "Variable2", "Corr")]
  
  return(Data)
    
  }
  
  ## 利用迴圈針對每一個變數找到高相關係數關係並疊合
  HighCorr_UnClean <- NULL
  for (i in names(CorrData)[-1]) {
    
    Data <- GetHighCorr(i)
    
    if (nrow(Data) == 1) next
    
    HighCorr_UnClean <- rbind(HighCorr_UnClean, Data) %>% 
      setDT() %>% 
      .[Corr != 1]
  }
  
  ## 去掉重複值
  HighCorr <- HighCorr_UnClean %>% 
  .[order(-Corr)] %>% 
  .[, head(.SD, 1), by = "Corr"] %>% 
  .[, .SD, .SDcols = c("Variable", "Variable2", "Corr")]
  
  return(HighCorr)
  
}

HighCorr_AllVariable <- FinalDataWithAllVariable %>%
  .[, -c(1, 2)] %>% 
  GetHighCorr_Result(., 0.7)

HighCorr_AllVariable %>% 
  kable(., caption = "HighCorr_AllVariable", align = "l") %>% 
  kable_styling(full_width = TRUE)

```

## Remove the Variables (High Corr)

* Remove the variable which have high corr with others.

* 以 **Data_AllVariable** 作為最終data，得以導入Model中。

* 以 **Data_IPO** 作為尚未考慮興櫃期間變數的資料集。

```{r RemoveTheVariables(High Corr), echo = TRUE}
FactorCols_FS <- c("Dividend_Dummy", "NegativeNetIncome")
Data_FS <- FinalData_FS %>% 
  .[, (FactorCols_FS):= lapply(.SD, factor), .SDcols = FactorCols_FS]

FactorCols_IPO <- c("IPOFail", "Market", "ElectricOrNot", "Big4Natl", 
                    "NumIPOSign", "VCBack")
Data_IPO <- FinalData_IPO %>% 
  .[, .SD, .SDcols = -c("OtherIPOFirstDayReturn", "UnderwrittenAmount_1000")] %>% 
  .[, (FactorCols_IPO):= lapply(.SD, factor), .SDcols = FactorCols_IPO]

Data_ROTCTrading <- FinalData_ROTCTrading %>% 
  .[, .SD, .SDcols = -c("ZeroReturnDaysRatio")]

## 建立包含所有變數的data
JoinList2 <- list(Data_FS, Data_IPO, Data_ROTCTrading)

Data_AllVariable <- plyr::join_all(JoinList2, by = "Firms", type = 'left', match = "all") %>% 
  setDT() %>% 
  dplyr::select(., "Firms", "IPOFail", everything())

# save(Data_AllVariable, file = "Data/Data_AllVariable.RData")

## 建立僅包含興櫃變數的data 
DataWithIPOFail <- Data_IPO %>% 
  .[, .SD, .SDcols = c("Firms", "IPOFail")]

JoinList3 <- list(DataWithIPOFail, Data_FS, Data_ROTCTrading)

Data_ROTC <- plyr::join_all(JoinList3, by = "Firms", type = 'left', match = "all") %>% 
  setDT() %>% 
  dplyr::select(., "Firms", "IPOFail", everything())


```

## Normalization 

* 利用 NormalizeFunciton 抓出非factor的變數並進行標準化。

* 製作 Data_AllVariable_Nor、Data_IPO_Nor 作為已經標準化後的資料，並分成僅有IPO資料以及加入FS、ROTCTrading 的AllVariables資料。

```{r Normalization, echo = TRUE}
NormalizeFunciton <- function(Data){
  
  NeedToNormalize <- Filter(is.factor, Data) %>% names()

  ## 以常態標準化方式將所有變數進行 標準化
  Data_Nor <- Data %>% 
    .[, .SD, .SDcols = -c("Firms", NeedToNormalize)] %>% 
    scale(.) %>% 
    as.data.table() %>% 
    cbind(., Data %>% 
    .[, .SD, .SDcols = c("Firms", NeedToNormalize)]) %>% 
    dplyr::select(., "Firms", "IPOFail", everything())
  
  return(Data_Nor)
}

Data_AllVariable_Nor <- NormalizeFunciton(Data_AllVariable)

Data_IPO_Nor <- NormalizeFunciton(Data_IPO)

Data_ROTC_Nor <- NormalizeFunciton(Data_ROTC)

## 滾動捲軸顯示 Data_AllVariable_Nor
Data_AllVariable_Nor %>%
  dplyr::select(everything()) %>%
  kable("html", escape = F, align = "l") %>%
  kable_styling("hover", full_width = T) %>% 
  scroll_box(width = "800px", height = "500px")
```

## Get Training Data And Testing Data

* 導入需要的資料，

1. 設定 TrainingOrTest 引數，若 TrainingOrTest == 1，則回傳Training Data， 若為 0，則回傳 Testing Data。

2. 設定 SampleLevel，決定要分多少比例的資料去Training，若設定為0.7，代表分出7成的資料進TrainingData。

```{r TrainAndTest, echo = TRUE}

GetTrainingAndTestingData <- function(Data, SampleLevel, TrainingOrTest, SeedNumber){
  ## Seperate the y to One and Zero
  Input_Ones <- Data %>% 
    .[IPOFail == 1]
  Input_Zeros <- Data %>% 
    .[IPOFail == 0]
 
  ## 挑選資料
  set.seed(SeedNumber)
  Input_Ones_Training_Row <- sample(1:nrow(Input_Ones), 
                                    SampleLevel*nrow(Input_Ones))
  Input_Zeros_Training_Row <- sample(1:nrow(Input_Zeros), 
                                     SampleLevel*nrow(Input_Zeros))
  
  ## 建立 Training Data
  Training_Ones <- Input_Ones[Input_Ones_Training_Row,]
  Training_Zeros <- Input_Zeros[Input_Zeros_Training_Row,]
  
  TrainingData <- rbind(Training_Ones, Training_Zeros) %>% 
    merTools:::shuffle()
  
  # 產生測試資料集
  Test_Ones <- Input_Ones[-Input_Ones_Training_Row,]
  Test_Zeros <- Input_Zeros[-Input_Zeros_Training_Row,]
  
  TestData <- rbind(Test_Ones, Test_Zeros) %>% 
    merTools:::shuffle()
  
  if (TrainingOrTest == 1) {
    
    return(TrainingData)
    
  }else{
    
    return(TestData)
    
  }
}

```

## RandomForest IPO_Nor

* RF_KfoldROC_IPO_100.csv Kfold 一百次的結果，可以平均其ROC 作為模型預測效果。
* RF_VariablesImportance_IPO_100.png 變數重要性


```{r DataIPO_WithNormalization, echo = TRUE, message= FALSE, warning= FALSE}

## Training and Test For IPO Variables
TrainingData_IPO_Nor <- GetTrainingAndTestingData(Data_IPO_Nor, 0.8, 1, 150) %>% 
  .[, -1] %>% 
  as.data.frame() %>% 
  mutate(IPOFail = factor(IPOFail, 
                        labels = make.names(levels(IPOFail))))

TestData_IPO_Nor <- GetTrainingAndTestingData(Data_IPO_Nor, 0.8, 0, 150) %>% 
  .[, -1] %>% 
  as.data.frame() %>% 
  mutate(IPOFail = factor(IPOFail, 
                        labels = make.names(levels(IPOFail))))

ctrl <- trainControl(method = "repeatedcv", 
                     number = 5, 
                     repeats = 20,
                     verboseIter = T, 
                     summaryFunction = twoClassSummary, 
                     classProbs = T, 
                     sampling = "rose", 
                     savePredictions = T)
set.seed(6000)
RF_IPO_Nor <- train(IPOFail ~ ., 
                    data = TrainingData_IPO_Nor, 
                    method = "ranger", 
                    importance = "permutation", 
                    trControl = ctrl,
                    # tuneGrid = expand.grid(.mtry = 3,
                    #                        .splitrule = "gini",
                    #                        .min.node.size = c(20)),
                    tuneLength = 7,
                    preProc=c("center", "scale"),
                    metric = "ROC")


#plot(RF_IPO_Nor)
RF_IPO_Nor$finalModel

## IPO Kfold Means ROC
KfoldROC_IPO <- RF_IPO_Nor$resample
mean(KfoldROC_IPO$ROC)
sd(KfoldROC_IPO$ROC)


write.csv(KfoldROC_IPO, file = "Output/RF_KfoldROC_IPO_100.csv")

plot(RF_IPO_Nor,type = c("o","g"))

# Build the Varsiables Importantance table 
VarImp_IPO_Nor <- varImp(RF_IPO_Nor)[[1]] %>% 
  mutate(IPO_Nor_Variables = rownames(.)) %>% 
  setDT() %>% 
  .[, .SD, .SDcols = c("IPO_Nor_Variables", "Overall")] %>% 
  .[order(-Overall)]

write.csv(VarImp_IPO_Nor, file = "Output/RF_VarImp_IPO_Nor_100.csv")

ggplot(VarImp_IPO_Nor[c(1:20), ], 
       aes(x=reorder(IPO_Nor_Variables, Overall), y=Overall, fill=Overall))+ 
      geom_bar(stat="identity", position="dodge")+ coord_flip()+
      ylab("Variable Importance")+
      xlab("")+
      ggtitle("Variables Importance IPO_Nor")+
      guides(fill=F)+
      scale_fill_gradient(low="red", high="blue")

png("Output/Slides/RF_VariablesImportance_IPO_100.png", width = 8, height = 6, units = 'in', res = 300)
ggplot(VarImp_IPO_Nor[c(1:20), ],
       aes(x=reorder(IPO_Nor_Variables, Overall), y=Overall, fill=Overall))+
      geom_bar(stat="identity", position="dodge")+ coord_flip()+
      ylab("Variable Importance")+
      xlab("")+
      ggtitle("Variables Importance IPO_Nor")+
      guides(fill=F)+
      scale_fill_gradient(low="red", high="blue")
dev.off()

## predict the result 
RF_pred_IPO_Nor <- predict.train(RF_IPO_Nor, 
                                 newdata = TestData_IPO_Nor[, -1], 
                                 type = "raw")

## confusionMatrix
Conf_RF_IPO_Nor <- caret::confusionMatrix(RF_pred_IPO_Nor, TestData_IPO_Nor$IPOFail)

Conf_RF_IPO_Nor$table %>% 
  kable(., caption = "ConfusionMatrix_IPO_Nor", align = "l") %>% 
  kable_styling(full_width = TRUE)

### ROC Plot 
RF_probability_IPO_Nor <- predict.train(RF_IPO_Nor, 
                                        newdata = TestData_IPO_Nor[, -1], 
                                        type = "prob") %>% 
  pull(X1)

RF_pred_IPO_Nor <- ROCR::prediction(RF_probability_IPO_Nor, labels = TestData_IPO_Nor$IPOFail)
RF_perf_IPO_Nor <- performance(RF_pred_IPO_Nor, measure = "tpr", x.measure = "fpr")
#計算AUC
RF_auc_IPO_Nor <- performance(RF_pred_IPO_Nor, "auc")

# Plot the ROC
plot(RF_perf_IPO_Nor, 
     colorize=TRUE, 
     main = "ROC curve_IPO_Nor", 
     xlab = "Specificity(FPR)", 
     ylab = "Sensitivity(TPR)")

# Print AUC value
RF_auc_IPO_Nor@y.values[[1]] %>% 
  kable(., caption = "AUC_IPO_Nor", align = "l") %>% 
  kable_styling(full_width = TRUE)

mean(KfoldROC_IPO$ROC) %>% 
  kable(., caption = "CV_AUC_IPO_Nor", align = "l") %>% 
  kable_styling(full_width = TRUE)


```

## RandomForest ROTC_Nor 

```{r DataROTC_WithNormalization, echo = TRUE, message= FALSE, warning= FALSE}

## Training and Test For ROTC Variables
TrainingData_ROTC_Nor <- GetTrainingAndTestingData(Data_ROTC_Nor, 0.8, 1, SeedNumber = 150) %>% 
  .[, -1] %>% 
  as.data.frame() %>% 
  mutate(IPOFail = factor(IPOFail, 
                          labels = make.names(levels(IPOFail))))

TestData_ROTC_Nor <- GetTrainingAndTestingData(Data_ROTC_Nor, 0.8, 0, SeedNumber = 150) %>% 
  .[, -1] %>% 
  as.data.frame() %>% 
  mutate(IPOFail = factor(IPOFail, 
                          labels = make.names(levels(IPOFail))))

ctrl <- trainControl(method = "repeatedcv", 
                     number = 5, 
                     repeats = 20,
                     verboseIter = T, 
                     summaryFunction = twoClassSummary, 
                     classProbs = T, 
                     sampling = "rose", 
                     savePredictions = T)

set.seed(6000)
RF_ROTC_Nor <- train(IPOFail ~ ., 
                        data = TrainingData_ROTC_Nor, 
                        method = "ranger", 
                        importance = "permutation", 
                        trControl = ctrl,
                        # tuneGrid = expand.grid(.mtry = 2:30, 
                        #                        .splitrule = "gini",
                        #                        .min.node.size = 1:10),
                        tuneLength = 15,
                        preProc=c("center", "scale"),
                        metric = "ROC")


RF_ROTC_Nor$finalModel
plot(RF_ROTC_Nor,type = c("o","g"))

## ROTC Kfold Mean ROC
KfoldROC_ROTC <- RF_ROTC_Nor$resample
mean(KfoldROC_ROTC$ROC)
sd(KfoldROC_ROTC$ROC)

write.csv(KfoldROC_ROTC, file = "Output/RF_KfoldROC_ROTC_100.csv")

# Build the Varsiables Importantance table 
VarImp_ROTC_Nor <- varImp(RF_ROTC_Nor)[[1]] %>% 
  mutate(ROTC_Nor_Variables = rownames(.)) %>% 
  setDT() %>% 
  .[, .SD, .SDcols = c("ROTC_Nor_Variables", "Overall")] %>% 
  .[order(-Overall)]

write.csv(VarImp_ROTC_Nor, file = "Output/RF_VarImp_ROTC_Nor_100.csv")

ggplot(VarImp_ROTC_Nor[c(1:20), ], 
       aes(x=reorder(ROTC_Nor_Variables, Overall), y=Overall, fill=Overall))+ 
  geom_bar(stat="identity", position="dodge")+ coord_flip()+
  ylab("Variable Importance")+
  xlab("")+
  ggtitle("Variables Importance ROTC_Nor")+
  guides(fill=F)+
  scale_fill_gradient(low="red", high="blue")

png("Output/Slides/RF_VariablesImportance_ROTC_100.png", width = 8, height = 6, units = 'in', res = 300)
ggplot(VarImp_ROTC_Nor[c(1:20), ],
       aes(x=reorder(ROTC_Nor_Variables, Overall), y=Overall, fill=Overall))+
  geom_bar(stat="identity", position="dodge")+ coord_flip()+
  ylab("Variable Importance")+
  xlab("")+
  ggtitle("Variables Importance ROTC_Nor")+
  guides(fill=F)+
  scale_fill_gradient(low="red", high="blue")
dev.off()

## predict the result 
RF_pred_ROTC_Nor <- predict.train(RF_ROTC_Nor, 
                                 newdata = TestData_ROTC_Nor[, -1], 
                                 type = "raw")

## confusionMatrix
Conf_RF_ROTC_Nor <- caret::confusionMatrix(RF_pred_ROTC_Nor, TestData_ROTC_Nor$IPOFail)

Conf_RF_ROTC_Nor$table %>% 
  kable(., caption = "ConfusionMatrix_ROTC_Nor", align = "l") %>% 
  kable_styling(full_width = TRUE)

### ROC Plot 
RF_probability_ROTC_Nor <- predict.train(RF_ROTC_Nor, 
                                        newdata = TestData_ROTC_Nor[, -1], 
                                        type = "prob") %>% 
  pull(X1)

RF_pred_ROTC_Nor <- ROCR::prediction(RF_probability_ROTC_Nor, labels = TestData_ROTC_Nor$IPOFail)
RF_perf_ROTC_Nor <- performance(RF_pred_ROTC_Nor, measure = "tpr", x.measure = "fpr")
#計算AUC
RF_auc_ROTC_Nor <- performance(RF_pred_ROTC_Nor, "auc")

# Plot the ROC

plot(RF_perf_ROTC_Nor, 
     colorize=TRUE, 
     main = "ROC curve_ROTC_Nor", 
     xlab = "1-Specificity(FPR)", 
     ylab = "Sensitivity(TPR)")

# png("Output/Slides/ROC_RF_perf_ROTC_Nor.png", width = 8, height = 6, units = 'in', res = 300)
# plot(RF_perf_ROTC_Nor, 
#      colorize=TRUE, 
#      main = "ROC curve_ROTC_Nor", 
#      xlab = "1-Specificity(FPR)", 
#      ylab = "Sensitivity(TPR)")
# dev.off()

# Print AUC value
RF_auc_ROTC_Nor@y.values[[1]] %>% 
  kable(., caption = "AUC_ROTC_Nor", align = "l") %>% 
  kable_styling(full_width = TRUE)


```

## RandomForest IPO+ROTC

* 丟入 IPO 與ROTC 中 RIS 變數重要性 > 10 的變數，作為All Data

* RF_VariablesImportance_100.png IPO+ROTC 變數 做repeated 100次後之變數重要性結果。

* KfoldROC_AllVars_100.csv 


```{r IPO與ROTC的顯著變數}

## IPO 的顯著變數
IPO_ImportantVars <- VarImp_IPO_Nor %>% 
  .[Overall >= 10] %>% 
  pull(IPO_Nor_Variables)

# 把因為跑模型自動變dummy 的名稱改回來
# IPO_ImportantVars[c(2, 4, 12)] <- c("Big4Natl", "ElectricOrNot", "NumIPOSign") # 10times
IPO_ImportantVars[c(1, 7, 10)] <- c("Big4Natl", "ElectricOrNot", "NumIPOSign") # 100 times 

## ROTC 的顯著變數
ROTC_ImportantVars <- VarImp_ROTC_Nor %>% 
  .[Overall >= 10] %>% 
  pull(ROTC_Nor_Variables)

# 把因為跑模型自動變dummy 的名稱改回來
# ROTC_ImportantVars[c(6, 10)] <- c("NegativeNetIncome", "Dividend_Dummy") # 10times
ROTC_ImportantVars[c(7, 13)] <- c("NegativeNetIncome", "Dividend_Dummy") # 100 times


```

```{r DataAllVariables_WithNormalization, echo = TRUE, message= FALSE, warning= FALSE}
Data_IPOAndROTC_Important_Nor <- Data_AllVariable_Nor %>% 
  .[, .SD, .SDcols = c("Firms", "IPOFail", ROTC_ImportantVars, IPO_ImportantVars)]

## Training and Test For All Variables
TrainingData_All_Nor <- GetTrainingAndTestingData(Data_IPOAndROTC_Important_Nor, 
                                                  0.8, 1, SeedNumber = 150) %>% 
  .[, -1] %>% 
  as.data.frame() %>% 
  mutate(IPOFail = factor(IPOFail, 
                          labels = make.names(levels(IPOFail))))

TestData_All_Nor <- GetTrainingAndTestingData(Data_IPOAndROTC_Important_Nor, 
                                              0.8, 0, SeedNumber = 150) %>% 
  .[, -1] %>% 
  as.data.frame() %>% 
  mutate(IPOFail = factor(IPOFail, 
                          labels = make.names(levels(IPOFail))))

ctrl <- trainControl(method = "repeatedcv", 
                     number = 5, 
                     repeats = 20,
                     verboseIter = T, 
                     summaryFunction = twoClassSummary, 
                     classProbs = T, 
                     sampling = "rose", 
                     savePredictions = T)

set.seed(6000)
RF_AllVars_Nor <- train(IPOFail ~ ., 
                        data = TrainingData_All_Nor, 
                        method = "ranger", 
                        importance = "permutation", 
                        trControl = ctrl,
                        # tuneGrid = expand.grid(.mtry = 2:30, 
                        #                        .splitrule = "gini",
                        #                        .min.node.size = 1:10),
                        tuneLength = 9,
                        preProc=c("center", "scale"),
                        metric = "ROC")

RF_AllVars_Nor$finalModel
plot(RF_AllVars_Nor,type = c("o","g"))

## IPO+ROTC Kfold Mean ROC
KfoldROC_AllVars <- RF_AllVars_Nor$resample
mean(KfoldROC_AllVars$ROC)

write.csv(KfoldROC_AllVars, file = "Output/RF_KfoldROC_AllVars_100.csv")

# Build the Varsiables Importantance table 
VarImp_AllVars_Nor <- varImp(RF_AllVars_Nor)[[1]] %>% 
  mutate(All_Nor_Variables = rownames(.)) %>% 
  setDT() %>% 
  .[, .SD, .SDcols = c("All_Nor_Variables", "Overall")] %>% 
  .[order(-Overall)]

write.csv(VarImp_AllVars_Nor, file = "Output/RF_VarImp_AllVars_Nor.csv")

ggplot(VarImp_AllVars_Nor[c(1:20), ], 
       aes(x=reorder(All_Nor_Variables, Overall), y=Overall, fill=Overall))+ 
  geom_bar(stat="identity", position="dodge")+ coord_flip()+
  ylab("Variable Importance")+
  xlab("")+
  ggtitle("Variables Importance AllVars_Nor")+
  guides(fill=F)+
  scale_fill_gradient(low="red", high="blue")

png("Output/Slides/RF_VariablesImportance_AllVars_100.png", width = 8, height = 6, units = 'in', res = 300)
ggplot(VarImp_AllVars_Nor[c(1:20), ],
       aes(x=reorder(All_Nor_Variables, Overall), y=Overall, fill=Overall))+
  geom_bar(stat="identity", position="dodge")+ coord_flip()+
  ylab("Variable Importance")+
  xlab("")+
  ggtitle("Variables Importance AllVars_Nor")+
  guides(fill=F)+
  scale_fill_gradient(low="red", high="blue")
dev.off()

## predict the result 
RF_pred_All_Nor <- predict.train(RF_AllVars_Nor, 
                                 newdata = TestData_All_Nor[, -1], 
                                 type = "raw")

## confusionMatrix
Conf_RF_All_Nor <- caret::confusionMatrix(RF_pred_All_Nor, TestData_All_Nor$IPOFail)

Conf_RF_All_Nor$table %>% 
  kable(., caption = "ConfusionMatrix_All_Nor", align = "l") %>% 
  kable_styling(full_width = TRUE)

### ROC Plot 
RF_probability_All_Nor <- predict.train(RF_AllVars_Nor, 
                                        newdata = TestData_All_Nor[, -1], 
                                        type = "prob") %>% 
  pull(X1)

RF_pred_All_Nor <- ROCR::prediction(RF_probability_All_Nor, labels = TestData_All_Nor$IPOFail)
RF_perf_All_Nor <- performance(RF_pred_All_Nor, measure = "tpr", x.measure = "fpr")
#計算AUC
RF_auc_All_Nor <- performance(RF_pred_All_Nor, "auc")

# Plot the ROC

plot(RF_perf_All_Nor, 
     colorize=TRUE, 
     main = "ROC curve_AllVars_Nor", 
     xlab = "1-Specificity(FPR)", 
     ylab = "Sensitivity(TPR)")

# png("Output/Slides/ROC_RF_perf_All_Nor.png", width = 8, height = 6, units = 'in', res = 300)
# plot(RF_perf_All_Nor, 
#      colorize=TRUE, 
#      main = "ROC curve_AllVars_Nor", 
#      xlab = "1-Specificity(FPR)", 
#      ylab = "Sensitivity(TPR)")
# dev.off()

# Print AUC value
RF_auc_All_Nor@y.values[[1]] %>% 
  kable(., caption = "AUC_All_Nor", align = "l") %>% 
  kable_styling(full_width = TRUE)


```

